ACORDAO-COMPLETO-2396380

ACÓRDÃO 4001/2020 ATA 10/2020 - SEGUNDA CÂMARA

VISTOS, relatados e discutidos estes autos de recurso de reconsideração interposto pelo Sr. José Severino Ramos de Souza, ex-prefeito de Gameleira/PE (gestão 2009/2012) , contra o Acórdão 558/2018-TCU-Segunda Câmara (peça 23) , mediante o qual esta Corte julgou irregulares suas contas, condenou-o ao pagamento do débito apurado, bem como de multa individual fundamentada no art. 57 da Lei nº 8.443/1992.
ACORDAM os Ministros do Tribunal de Contas da União, reunidos em Sessão da 2ª Câmara, ante as razões expostas pelo Relator, em:
9.1. retificar, de ofício, por inexatidão material, o item 9.2 do Acórdão 558/2018-TCU-Segunda Câmara, a fim de que a tabela de composição do débito passe a ser a seguinte:
	Data de Ocorrência
	Valor (R$) 

	12/01/2011
	39.000,00

	13/01/2011
	1.545,08

	17/01/2011
	6.300,00

	20/01/2011
	13.818,75

	04/02/2011
	4.500,00

	14/02/2011
	1.545,08

	14/02/2011
	39.000,00

	24/02/2011
	6.300,00

	24/02/2011
	4.500,00

	02/03/2011
	5.967,00

	15/03/2011
	6.300,00

	17/03/2011
	1.545,08

	17/03/2011
	44.500,00

	28/03/2011
	4.500,00

	06/04/2011
	6.909,00

	06/04/2011
	44.500,00

	11/04/2011
	1.545,08

	24/04/2011
	6.300,00

	05/05/2011
	8.479,50

	06/05/2011
	1.545,08

	09/05/2011
	4.500,00

	11/05/2011
	44.500,00

	31/05/2011
	6.300,00

	31/05/2011
	1.256,25

	02/06/2011
	4.500,00

	06/06/2011
	44.500,00

	07/06/2011
	4.500,00

	08/06/2011
	1.545,08

	09/06/2011
	6.300,00

	15/06/2011
	4.710,75

	11/07/2011
	1.545,08

	11/07/2011
	44.500,00

	14/07/2011
	6.300,00

	15/07/2011
	4.710,75

	20/07/2011
	4.500,00

	25/07/2011
	7.223,25

	03/08/2011
	2.512,50

	03/08/2011
	2.512,50

	08/08/2011
	1.545,08

	10/08/2011
	44.500,00

	15/08/2011
	6.300,00

	22/08/2011
	6.909,00

	08/09/2011
	44.500,00

	12/09/2011
	1.545,08

	13/09/2011
	6.300,00

	20/09/2011
	8.165,25

	07/10/2011
	44.500,00

	10/10/2011
	1.256,25

	11/10/2011
	1.545,08

	18/10/2011
	4.500,00

	18/10/2011
	4.500,00

	19/10/2011
	6.300,00

	20/10/2011
	4.500,00

	20/10/2011
	8.165,25

	11/11/2011
	6.300,00

	21/11/2011
	44.500,00

	22/11/2011
	1.545,08

	24/11/2011
	8.165,25

	13/12/2011
	4.500,00

	14/12/2011
	1.545,08

	14/12/2011
	44.500,00

	16/12/2011
	4.500,00

	16/12/2011
	5.967,00

	22/12/2011
	6.300,00

9.2. conhecer do recurso de reconsideração interposto pelo sr. José Severino Ramos de Souza e, no mérito, dar-lhe provimento parcial para:
9.2.1. reduzir o débito discriminado no item 9.2 do Acórdão 558/2018-TCU-Segunda Câmara, de modo que passe a ter a seguinte composição:
	Data de Ocorrência
	Valor (R$) 

	15/08/2011
	30.593,08

	17/08/2011
	6.300,00

	24/08/2011
	6.909,00

	12/09/2011
	44.500,00

	14/09/2011
	1.545,08

	16/09/2011
	6.300,00

	22/09/2011
	8.165,25

	13/10/2011
	44.500,00

	17/10/2011
	1.256,25

	17/10/2011
	1.545,08

	20/10/2011
	4.500,00

	20/10/2011
	4.500,00

	25/10/2011
	6.300,00

	25/10/2011
	4.500,00

	25/10/2011
	8.165,25

	17/11/2011
	6.300,00

	24/11/2011
	44.500,00

	29/11/2011
	1.545,08

	29/11/2011
	8.165,25

	15/12/2011
	4.500,00

	16/12/2011
	1.545,08

	16/12/2011
	44.500,00

	21/12/2011
	4.500,00

	21/12/2011
	5.967,00

	26/12/2011
	6.300,00

9.3. reduzir a multa fixada no item 9.3 do Acórdão 558/2018-TCU-Segunda Câmara, proporcionalmente à redução do débito, para o valor de R$ 30.000,00 (trinta mil reais) ;
9.4. dar ciência desta deliberação ao recorrente e ao Procurador-Chefe da Procuradoria da República no Estado de Pernambuco.

Recurso de reconsideração interposto contra acórdão que julgou ilegais as contas do recorrente, imputando-lhe débito e aplicando-lhe multa, em razãoda omissão no dever de prestar contas dos recursos transferidos pelo Fundo Nacional de Assistência Social (FNAS) ao aludido ente federado, no exercício de 2011, para aplicação nas ações do Piso Básico Fixo (PBF), do Piso Básico Variável II (PBV II) , do Piso Fixo de Média Complexidade II (PFMC II), do Projovem Adolescente e do Piso Variável de Média Complexidade  PETI (PVMC  PETI).

Segunda Câmara

Município de Gameleira/PE.

3. Interessados/Responsáveis/Recorrentes:
3.1. Interessados: Fundo Nacional de Assistência Social (01.002.940/0001-82); Ministério do Desenvolvimento Social (extinto) (05.526.783/0001-65)
3.2. Responsável: José Severino Ramos de Souza (XXX.078.434-XX)
3.3. Recorrente: José Severino Ramos de Souza (XXX.078.434-XX).

Ana Arraes (Presidente).

13.1. Ministros presentes: Ana Arraes (Presidente), Augusto Nardes (Relator), Aroldo Cedraz e Raimundo Carreiro.
13.2. Ministra que alegou impedimento na Sessão: Ana Arraes (Presidente).
13.3. Ministros-Substitutos presentes: Marcos Bemquerer Costa e André Luís de Carvalho.

ACORDAO-COMPLETO-2436981

Acórdão 4016/2021 - Segunda Câmara

ACORDAO-COMPLETO-2483138

Acórdão de Relação 9235/2021 - Segunda Câmara

Acórdão de Relação

AUGUSTO NARDES

Ministro-Substituto André Luís de Carvalho.

Transcrevo a seguir, com os ajustes de forma pertinentes, como parte integrantes deste relatório, instrução de peça 95 elaborada pelo auditor da Secretaria de Recursos (Serur) , com a qual concordou o diretor daquela unidade técnica (peça 96) :
"INTRODUÇÃO
Trata-se de recurso de reconsideração interposto por José Severino Ramos de Souza (peça 36-63) contra o Acórdão 558/2018-TCU-Segunda Câmara (peça 23) , de Relatoria do Exm. Ministro André de Carvalho.
1.1 A deliberação recorrida apresenta o seguinte teor:
VISTOS, relatados e discutidos estes autos de tomada de contas especial instaurada pelo então Ministério do Desenvolvimento Social e Combate à Fome (MDS) em desfavor do Sr. José Severino Ramos de Souza, ex-prefeito de Gameleira - PE (gestões: 2005-2008 e 2009-2012) , diante da omissão no dever de prestar contas dos recursos transferidos pelo Fundo Nacional de Assistência Social (FNAS) ao aludido ente federado, no exercício de 2011, para aplicação nas ações do Piso Básico Fixo (PBF) , do Piso Básico Variável II (PBV II) , do Piso Fixo de Média Complexidade II (PFMC II) , do Projovem Adolescente e do Piso Variável de Média Complexidade - PETI (PVMC - PETI) ;
ACORDAM os Ministros do Tribunal de Contas da União, reunidos em Sessão da Segunda Câmara, ante as razões expostas pelo Relator, em:
9.1. considerar revel o Sr. José Severino Ramos de Souza, nos termos do art. 12, § 3º, da Lei nº 8.443, de 16 de julho de 1992;
9.2. julgar irregulares as contas do Sr. José Severino Ramos de Souza, com fulcro nos arts. 1º, I, 16, III, alínea "a", 19 e 23, III, da Lei nº 8.443, de 1992, e nos arts. 1º, I, 209, I, 210 e 214, III, do Regimento Interno do TCU (RITCU) , para condená-lo ao pagamento das quantias a seguir indicadas, atualizadas monetariamente e acrescidas de juros de mora calculados desde as datas informadas até o efetivo recolhimento, fixando-lhe o prazo de 15 (quinze) dias para que comprove, perante o Tribunal, o recolhimento da referida importância aos cofres do Fundo Nacional de Assistência Social (FNAS) , nos termos do art. 23, III, "a", da citada lei e do art. 214, III, "a", do Regimento Interno do TCU (RITCU) :
	Data da Ocorrência
	Valor (R$) 

	25/07/2011
	7.223,25

	03/08/2011
	2.512,50

	03/08/2011
	2.512,50

	08/08/2011
	1.545,08

	10/08/2011
	44.500,00

	15/08/2011
	6.300,00

	22/08/2011
	6.909,00

	08/09/2011
	44.500,00

	12/09/2011
	1.545,08

	13/09/2011
	6.300,00

	20/09/2011
	8.165,25

	07/10/2011
	44.500,00

	10/10/2011
	1.256,25

	11/10/2011
	1.545,08

	18/10/2011
	4.500,00

	18/10/2011
	4.500,00

	19/10/2011
	6.300,00

	20/10/2011
	4.500,00

	20/10/2011
	8.165,25

	11/11/2011
	6.300,00

	21/11/2011
	44.500,00

	22/11/2011
	1.545,08

	24/11/2011
	8.165,25

	13/12/2011
	4.500,00

	14/12/2011
	1.545,08

	14/12/2011
	44.500,00

	16/12/2011
	4.500,00

	16/12/2011
	5.967,00

	22/12/2011
	6.300,00

9.3. aplicar ao Sr. José Severino Ramos de Souza a multa prevista no art. 57 da Lei nº 8.443, de 1992, no valor de R$ 100.000,00 (cem mil reais) , fixando-lhe o prazo de 15 (quinze) dias, a contar da notificação, para que comprove, perante o Tribunal, o recolhimento da referida quantia aos cofres do Tesouro Nacional, atualizada monetariamente na forma da legislação em vigor;
9.4. autorizar, caso requerido, nos termos do art. 26 da Lei nº 8.443, de 1992, e do art. 217 do RITCU, o parcelamento das dívidas constantes deste Acórdão em até 36 (trinta e seis) parcelas mensais e sucessivas, sobre as quais incidirão a atualização monetária e os correspondentes acréscimos legais, esclarecendo ao responsável que a falta de pagamento de qualquer parcela importará no vencimento antecipado do saldo devedor, sem prejuízo das demais medidas legais;
9.5. autorizar, desde logo, a cobrança judicial das dívidas constantes deste Acórdão, nos termos do art. 28, II, da Lei nº 8.443, de 1992, caso não atendidas as notificações; e
9.6. enviar a cópia deste Acórdão, acompanhado do Relatório e do Voto que o fundamenta à Procuradoria da República no Estado de Pernambuco, nos termos do art. 16, § 3º, da Lei nº 8.443, de 1992, para o ajuizamento das ações civis e penais cabíveis.
HISTÓRICO
Cuidam os autos de TCE instaurada pelo então Ministério do Desenvolvimento Social e Combate à Fome (MDS) em desfavor do Sr. José Severino Ramos de Souza, ex-prefeito de Gameleira/PE (gestões: 2005/2008 e 2009/2012) , diante da omissão no dever de prestar contas dos recursos transferidos pelo Fundo Nacional de Assistência Social (FNAS) ao aludido ente federado, no exercício de 2011, para aplicação nas ações do Piso Básico Fixo (PBF) , do Piso Básico Variável II (PBV II) , do Piso Fixo de Média Complexidade II (PFMC II) , do Projovem Adolescente e do Piso Variável de Média Complexidade - PETI (PVMC - PETI) .
O levantamento de repasse de recursos constante da peça 1, p. 21-23, informa que foram transferidos ao município, no exercício de 2011, o montante de R$ 816.997,93, com vistas à execução das ações previstas no plano de ação para o cofinanciamento do Governo Federal (FNAS/SUAS) (peça 1, p. 13-17 e 25-27) . Esses recursos foram transferidos na modalidade fundo a fundo de acordo com o art. 30 da Lei 8.742/1993 e a Portaria MDS 625/2010, que dispõem sobre a forma de repasse dos recursos do cofinanciamento federal das ações da assistência social e sua prestação de contas.
Por meio do Acórdão 558/2018-TCU-Segunda Câmara (peça 23) , foram julgadas irregulares as contas do Sr. José Severino Ramos de Souza, ex-prefeito de Gameleira/PE (gestões: 2005/2008 e 2009/2012) . Esse responsável também foi condenado em débito, nos termos do item 9.2 acima descrito, sendo-lhe aplicada multa do art. 57 da Lei 8.443, de 1992, no valor de R$ 100.000,00.
Examina-se, nesta oportunidade, o recurso de reconsideração interposto por José Severino Ramos de Souza (peças 36-63 e 85-93) contra o citado julgado.
EXAME DE ADMISSIBILIDADE 
O recurso preenche os requisitos de admissibilidade, conforme exigência do art. 33 da Lei 8.443/1992 (Lei Orgânica do TCU) . Refere-se, ainda, a responsável legitimado e meio recursal adequado para impugnar o Acórdão 558/2018-TCU-Segunda Câmara (peça 23) .
Dessa forma, ratificam-se as propostas de conhecimento do recurso, com efeito suspensivo, formuladas nos exames de peças 64-65, acolhidas pelo Relator, Exm. Ministro João Augusto Ribeiro Nardes, conforme Despacho de peça 67.
EXAME DE MÉRITO
Delimitação do recurso
	Nos recursos trazidos, será necessário verificar, em síntese, se:
No mérito
 houve incidência da prescrição;
 houve comprovação da boa e regular aplicação dos recursos recebidos
DO MÉRITO
Da prescrição
A despeito de não haver alegações recursais relativas à prescrição da pretensão punitiva e/ou do débito imputado, considerando se tratar de matéria de interesse público, deve-se examinar o instituto da prescrição ex officio.
A análise de ocorrência da prescrição da pretensão punitiva do TCU deve ser feita em todos os processos pendentes de apreciação de recurso, mesmo que o recurso venha a não ser conhecido, inclusive o recurso de revisão, por se tratar de matéria de ordem pública. (Acórdão 993/2017-TCU-Plenário, relator Ministro Augusto Nardes) 
Nos processos de controle externo, a decisão que trata de matéria de ordem pública (requisitos de admissibilidade, pressupostos processuais, condições da ação, prescrição, decadência) pode ser revista de ofício ou mediante provocação da parte por simples petição, independentemente de recurso, não incidindo a preclusão pro judicato. (Acórdão 1160/2015-TCU-Plenário, relator Ministro Augusto Nardes) 
Análise
Inicialmente é oportuno registrar que a pretensão punitiva do TCU se subordina ao prazo geral de prescrição de 10 anos, estipulado no art. 205 da Lei 10.406/2002 (Código Civil) , cuja contagem se inicia na data de ocorrência da irregularidade sancionada e se interrompe, uma única vez, na data do ato que ordenar a citação, a audiência ou a oitiva da parte, nos termos do art. 202, inciso I, do mesmo diploma legal. 
Relativamente ao débito, o entendimento jurisprudencial pacífico é de que não têm caráter punitivo, possuindo, essencialmente, natureza jurídica de reparação civil pelo prejuízo causado ao erário, não sendo alcançada pelo instituto da prescrição. Portanto, são imprescritíveis, por força do art. 37, § 5º, da Constituição Federal de 1988 e da Súmula TCU 282. Nesse diapasão:
A tese fixada pelo STF no RE 669.069 (Repercussão Geral 666) , que trata da incidência da prescrição nos débitos com a União decorrentes de ilícitos civis (prazo prescricional de cinco anos) , não alcança prejuízos que decorram de ilícitos administrativos, como a não comprovação da regular gestão de recursos públicos, que são imprescritíveis. (Acórdão 11228/2017-TCU-Primeira Câmara, relator Ministro Benjamin Zymler) 
A condenação em débito em processo de tomada de contas especial não tem caráter punitivo, possuindo, essencialmente, natureza jurídica de reparação civil pelo prejuízo causado ao erário, não sendo alcançada pelo instituto da prescrição da pretensão punitiva. (Acórdão 4214/2017-TCU-Primeira Câmara, relator Ministro Benjamin Zymler) 
O reconhecimento da prescrição da pretensão punitiva não implica o afastamento do débito, porquanto as ações de ressarcimento movidas pelo Estado contra os agentes causadores de danos ao erário são imprescritíveis, nos termos do art. 37, § 5º, da Constituição Federal e da Súmula TCU 282. (Acórdão 76/2017-TCU-Plenário, relatora Ministra Ana Arraes) 
Súmula TCU 282: As ações de ressarcimento movidas pelo Estado contra os agentes causadores de danos ao erário são imprescritíveis. (Acórdão 2166/2012-TCU-Plenário, relatora Ministra Ana Arraes) 
Quanto à prescrição da pretensão punitiva, o certo é que o TCU, após intenso debate jurídico e divergência jurisprudencial, consolidou seu entendimento por meio de incidente de uniformização de jurisprudência, prolatado no âmbito do TC Processo 030.926/2015-7, e por intermédio do Acórdão 1441/2016-TCU-Plenário, relator Ministro Benjamin Zymler, no sentido de que a pretensão punitiva do Tribunal de Contas da União para imposição da penalidade de multa subordina-se ao prazo geral de prescrição indicado no art. 205 do Código Civil, que é de 10 anos.	
Definiu ainda a decisão oriunda do incidente de uniformização que interrompe a prescrição o ato que ordenar a citação, audiência ou oitiva das partes no âmbito do Tribunal de Contas.
Analisando-se os elementos dos autos, constata-se que o ato que ordenou as citações e audiências ocorreu em 08/03/2017 (peça 10) , ou seja, em intervalo muito inferior a 10 anos do prazo final para prestação de contas dos recursos recebidos, ou seja, o ano de 2012, termo a quo para contagem do prazo prescricional.
Em outras palavras, no presente caso, o termo inicial (a quo) para a contagem do prazo da prescrição da pretensão punitiva do TCU foi o ano de 2012. Assim, considerando que a ordem para a citação foi dada em 2017, não transcorreu o aludido prazo decenal (10 anos) . Portanto, in casu, conforme a jurisprudência desta Corte de Contas Federal, não houve a prescrição da pretensão punitiva da penalidade de multa.
Da comprovação da boa e regular aplicação dos recursos recebidos 
Em sua defesa (peça 36, p. 2-3) , o recorrente apresenta a prestação de contas dos recursos recebidos no exercício de 2011. Em síntese, apresenta, mês a mês, a folha de pagamento simplificada dos contratos firmados, com a relação de empregados, valores recebidos, bem como respectivas assinaturas e documentos fiscais de pagamento (notas fiscais, recibos e cheques) .
Consta também nos documentos apresentados o Parecer CMAS do Demonstrativo 2011 (peças 62, p. 53-54 e 63, p. 1-2) .
Análise
Sobre o tema, cabe ainda alguns esclarecimentos iniciais. Os recursos foram transferidos na modalidade fundo a fundo, a título de cofinanciamento federal de ações continuadas de assistência social, e tinham por objeto a execução de serviços no âmbito do Programa Social Especial (PSE) , de Proteção Social Básica (PSB) e do Projovem Adolescente e do Piso Variável de Média Complexidade - PETI (PVMC - PETI) .
A Portaria MDS 625/2010 prevê que a prestação de contas dos recursos do cofinanciamento federal aos Estados, Distrito Federal e Municípios no âmbito da Política Nacional de Assistência Social - PNAS deve ser realizada por meio de sistema eletrônico no âmbito do Sistema Único de Assistência Social - SUAS, nos termos seguintes:
Art. 6º O instrumento de prestação de contas, denominado Demonstrativo Sintético Anual de Execução Físico Financeira, está contido no sistema informatizado SUAS Web, cujos dados deverão ser lançados pelos gestores municipais, estaduais e do Distrito Federal e submetidos à manifestação do Conselho de Assistência Social competente, quanto ao cumprimento das finalidades dos repasses.
§ 1º Compete ao MDS a análise das contas avaliadas pelos Conselhos de Assistência Social, realizadas por meio do SUASWeb.
§ 2º O lançamento das informações pelos gestores de que trata o caput realizar-se-á no prazo de sessenta dias, após o término do exercício.
§ 3º O Conselho de Assistência Social competente deverá se manifestar, no prazo de trinta dias, contados da data do lançamento das informações pelo gestor, acerca do cumprimento das finalidades dos repasses, da execução dos serviços socioassistenciais e demais ações constantes no Plano de Ação.
Art. 7º As informações lançadas eletronicamente no sistema disponibilizado pelo MDS presumem-se verdadeiras e são de inteira responsabilidade de seus declarantes, que deverão manter arquivados os documentos comprobatórios das despesas realizadas na execução do objeto da transferência no Estado, Distrito Federal ou Município, em boa ordem e conservação, devidamente identificados e à disposição da SNAS e dos órgãos de controle interno e externo.
§ 1º Ressalvada a hipótese de microfilmagem, quando conveniente, os documentos deverão ser conservados em arquivo, no prazo de cinco anos do julgamento das contas dos responsáveis pelo Tribunal de Contas da União, findo o qual poderão ser incinerados mediante termo.
§ 2º Sempre que houver indícios de que as informações são inverídicas ou mesmo insuficientes, a SNAS poderá requisitar os esclarecimentos que entender necessários para apurar os fatos e aplicar as sanções cabíveis, quando for o caso.
Art. 8º Comprovada a omissão no dever de prestar contas ou outra irregularidade, a SNAS solicitará a abertura de Tomada de Contas Especial, conforme legislação específica.
Art. 9º É facultado à SNAS o acesso às informações, inclusive por meio eletrônico, dos saldos, extratos e documentos das contas correntes nas quais são depositados os recursos transferidos pelo Fundo Nacional de Assistência Social - FNAS.
Art. 10. A execução dos recursos repassados será acompanhada e fiscalizada pela SNAS e pelos Conselhos de Assistência Social, observadas as respectivas competências, de modo a verificar a regularidade dos atos praticados e a prestação eficiente dos serviços socioassistenciais.
Assim, para fins de a prestação de contas, o gestor e conselho devem preencher o Demonstrativo Sintético Anual de Execução Físico-Financeira do SUAS disponível no SUASWEB, que é o instrumento utilizado para a prestação de contas dos recursos repassados fundo a fundo, conforme disposto na Portaria MDS 625/2010. Portanto, o Demonstrativo é elaborado pelos gestores e submetido à avaliação dos respectivos Conselhos de Assistência Social, que verifica o cumprimento das metas físicas e financeiras do Plano de Ação dos Estados, do Distrito Federal e dos Municípios.
Consultando a Rede SUAS, exercício 2011, observou-se que os recursos repassados ao Município de Gameleira/PE foram no montante total de R$ 816.997,93, conforme tabela analítica abaixo.
	Grupo/Piso
	Parcela
	Data da Ordem
	OB
	Valor Líquido

	Piso variável de média complexidade - PETI
	dez/10
	17/01/2011
	800256
	39.000,00

	Piso variável de média complexidade - PETI
	jan/11
	14/02/2011
	800600
	39.000,00

	Piso variável de média complexidade - PETI
	fev/11
	17/03/2011
	800952
	44.500,00

	Piso variável de média complexidade - PETI
	mar/11
	08/04/2011
	801287
	44.500,00

	Piso variável de média complexidade - PETI
	abr/11
	11/05/2011
	801731
	44.500,00

	Piso variável de média complexidade - PETI
	mai/11
	06/06/2011
	802176
	44.500,00

	Piso variável de média complexidade - PETI
	jun/11
	11/07/2011
	802851
	44.500,00

	Piso variável de média complexidade - PETI
	jul/11
	10/08/2011
	803575
	44.500,00

	Piso variável de média complexidade - PETI
	ago/11
	08/09/2011
	804110
	44.500,00

	Piso variável de média complexidade - PETI
	set/11
	07/10/2011
	804508
	44.500,00

	Piso variável de média complexidade - PETI
	out/11
	21/11/2011
	805584
	44.500,00

	Piso variável de média complexidade - PETI
	nov/11
	14/12/2011
	806174
	44.500,00

	Piso fixo de média complexidade - II
	dez/10
	04/02/2011
	800435
	4.500,00

	Piso fixo de média complexidade - II
	jan/11
	24/02/2011
	800657
	4.500,00

	Piso fixo de média complexidade - II
	fev/11
	28/03/2011
	801068
	4.500,00

	Piso fixo de média complexidade - II
	mar/11
	09/05/2011
	801633
	4.500,00

	Piso fixo de média complexidade - II
	abr/11
	02/06/2011
	802152
	4.500,00

	Piso fixo de média complexidade - II
	mai/11
	07/06/2011
	802494
	4.500,00

	Piso fixo de média complexidade - II
	jun/11
	20/07/2011
	803160
	4.500,00

	Piso fixo de média complexidade - II
	jul/11
	18/10/2011
	804779
	4.500,00

	Piso fixo de média complexidade - II
	ago/11
	18/10/2011
	804826
	4.500,00

	Piso fixo de média complexidade - II
	set/11
	20/10/2011
	805034
	4.500,00

	Piso fixo de média complexidade - II
	out/11
	13/12/2011
	806101
	4.500,00

	Piso fixo de média complexidade - II
	nov/11
	16/12/2011
	806313
	4.500,00

	Projovem adolescente-PBV I
	dez/10
	20/01/2011
	800392
	13.818,80

	Projovem adolescente-PBV I
	jan/11
	02/05/2011
	801436
	5.967,00

	Projovem adolescente-PBV I
	fev/11
	06/04/2011
	801189
	6.909,00

	Projovem adolescente-PBV I
	mar/11
	05/05/2011
	801485
	8.479,50

	Projovem adolescente-PBV I
	abr/11
	03/08/2011
	803283
	2.512,50

	Projovem adolescente-PBV I
	abr/11
	31/05/2011
	801852
	1.256,20

	Projovem adolescente-PBV I
	abr/11
	15/07/2011
	803105
	4.710,80

	Projovem adolescente-PBV I
	mai/11
	15/06/2011
	802586
	4.710,80

	Projovem adolescente-PBV I
	mai/11
	03/08/2011
	803330
	2.512,50

	Projovem adolescente-PBV I
	jun/11
	25/07/2011
	803184
	7.223,20

	Projovem adolescente-PBV I
	jul/11
	10/10/2011
	804612
	1.256,20

	Projovem adolescente-PBV I
	jul/11
	22/08/2011
	803723
	6.909,00

	Projovem adolescente-PBV I
	ago/11
	20/09/2011
	804307
	8.165,20

	Projovem adolescente-PBV I
	set/11
	20/10/2011
	804978
	8.165,20

	Projovem adolescente-PBV I
	out/11
	24/11/2011
	805723
	8.165,20

	Projovem adolescente-PBV I
	nov/11
	16/12/2011
	806257
	5.967,00

	Piso básico variável III
	dez/10
	13/01/2011
	800079
	1.545,10

	Piso básico variável III
	jan/11
	14/02/2011
	800529
	1.545,10

	Piso básico variável III
	fev/11
	17/03/2011
	800979
	1.545,10

	Piso básico variável III
	mar/11
	11/04/2011
	801315
	1.545,10

	Piso básico variável III
	abr/11
	06/05/2011
	801572
	1.545,10

	Piso básico variável III
	mai/11
	08/06/2011
	802515
	1.545,10

	Piso básico variável III
	jun/11
	11/07/2011
	802758
	1.545,10

	Piso básico variável III
	jul/11
	08/08/2011
	803510
	1.545,10

	Piso básico variável III
	ago/11
	12/09/2011
	804161
	1.545,10

	Piso básico variável III
	set/11
	11/10/2011
	804684
	1.545,10

	Piso básico variável III
	out/11
	22/11/2011
	805668
	1.545,10

	Piso básico variável III
	nov/11
	14/12/2011
	806199
	1.545,10

	Piso básico fixo
	dez/10
	17/01/2011
	800233
	6.300,00

	Piso básico fixo
	jan/11
	24/02/2011
	800737
	6.300,00

	Piso básico fixo
	fev/11
	15/03/2011
	800924
	6.300,00

	Piso básico fixo
	mar/11
	27/04/2011
	801410
	6.300,00

	Piso básico fixo
	abr/11
	31/05/2011
	801825
	6.300,00

	Piso básico fixo
	mai/11
	09/06/2011
	802549
	6.300,00

	Piso básico fixo
	jun/11
	14/07/2011
	802997
	6.300,00

	Piso básico fixo
	jul/11
	15/08/2011
	803668
	6.300,00

	Piso básico fixo
	ago/11
	13/09/2011
	804193
	6.300,00

	Piso básico fixo
	set/11
	19/10/2011
	804888
	6.300,00

	Piso básico fixo
	out/11
	11/11/2011
	805422
	6.300,00

	Piso básico fixo
	nov/11
	22/12/2011
	806538
	6.300,00

	Índice de gestão descentralizada do SUAS
	jul/11
	30/12/2011
	806731
	1.114,70

	Índice de gestão descentralizada do SUAS
	ago/11
	30/12/2011
	806783
	1.114,70

	Índice de gestão descentralizada - IGDBF
	nov/10
	11/03/2011
	800868
	7.768,00

	Índice de gestão descentralizada - IGDBF
	dez/10
	11/03/2011
	800887
	7.768,00

	Índice de gestão descentralizada - IGDBF
	jan/11
	13/04/2011
	801342
	7.768,00

	Índice de gestão descentralizada - IGDBF
	fev/11
	17/05/2011
	801787
	7.768,00

	Índice de gestão descentralizada - IGDBF
	mar/11
	04/07/2011
	802690
	7.768,00

	Índice de gestão descentralizada - IGDBF
	abr/11
	04/08/2011
	803378
	7.768,00

	Índice de gestão descentralizada - IGDBF
	jul/11
	30/12/2011
	806658
	   291,30

	Total
				R$ 816.997,93

A referida tabela também pode ser visualizada de forma sintética, por Grupo/Piso:
	Grupo/Piso
	Total Líquido

	1. PSE
	577.000,00

	1.1 Piso Variável de Media Complexidade - PETI
	523.000,00

	1.2 Piso Fixo de Média Complexidade - II
	54.000,00

	2. PSB
	190.869,21

	2.1 Projovem Adolescente-PBV I
	96.728,25

	2.2 Piso Básico Variável II
	18.540,96

	2.3 Piso Básico Fixo
	75.600,00

	3. GESTÃO
	49.128,72

	3.1 Índice de Gestão Descentralizada do SUAS
	2.229,42

	3.1 Índice de Gestão Descentralizada - IGDBF
	46.899,30

	Total
	816.997,93

Ainda, para fins de batimento e conexão analítica, tem-se por relevante a apresentação dos valores transferidos por Grupo/Piso e respectiva conta corrente específica, conforme tabela abaixo.
	Agência/Conta
	Valor total transferido
	Grupo/Piso

	Ag 025291 - C/C 27.957-9
	R$ 523.000,00
	1.1 Piso Variável de Média Complexidade - PETI

	Ag 025291 - C/C 27.159-4
Ag 025291 - C/C 27.951-X
	R$ 54.000,00
	1.2 Piso Fixo de Média Complexidade - II

	Ag 025291 - C/C 23.637-X
Ag 025291 - C/C 27.955-2
	R$ 96.728,25
	2.1 Projovem Adolescente-PBV I

	Ag 025291 - C/C 26.676-0
Ag 025291 - C/C 27.946-3
	R$ 18.540,96
	2.2 Piso Básico Variável II

	Ag 025291 - C/C 17.344-4
Ag 025291 - C/C 27.944-7
	R$ 75.600,00
	2.3 Piso Básico Fixo

	Ag 025291 - C/C 29.000-9
	R$ 2.229,42
	3.1 Índice de Gestão Descentralizada do SUAS

	Ag 025291 - C/C 27.941-2
	R$ 46.899,30
	3.1 Índice de Gestão Descentralizada - IGDBF

	Total
	R$ 816.997,93
	
Conforme se observa do art. 6º, § 3º, da Portaria MDS 625/2010, o parecer do Conselho de Assistência Social (CAS) quanto às informações lançadas pelo gestor no SUAS é essencial para a regularidade da prestação de contas.
O recorrente traz, em sede de razões recursais, o parecer do Conselho Municipal de Assistência Social (peças 62, p. 53-54 e 63, p. 1-2, 92, p. 57-62 e 93, p. 1-5) , que aprova, em 23/09/2013, as mesmas contas julgadas irregulares pela decisão combatida, Acórdão 558/2018-TCU-Segunda Câmara (peça 23) , conforme tabela-síntese abaixo. Alega ainda que, em momento anterior ao julgado adversado, não havia encaminhado a prestação de contas por equívoco de seu procurador que, a despeito de ter poderes para tal, não o fez.
	Linha
	R$

	Recursos de Incentivo à Gestão Descentralizada do Programa Bolsa Família - IGD
	54.478,10

	Proteção Social Básica (PSB) - Piso Básico Fixo
	75.600,00

	Proteção Social Básica (PSB) - Piso Básico Variável II
	18.540,96

	Proteção Social Básica (PSB) - Piso Básico ProJovem Adolescentes - PBV I
	96.728,25

	Proteção Social Especial (PSE) - Piso Fixo de Média Complexidade - II
	54.000,00

	Proteção Social Especial (PSE) - Piso Variável de Média Complexidade - II - PETI
	523.000,00

	Total
	822.347,31

Ainda, complementarmente, apresenta Notas de Sub-empenho (SE) , Notas de Empenho (NE) , Comprovante de Pagamentos (Cheques, Recibos, Notas Fiscais) , etc., e respectivos extratos-bancários (peças 36-63 e 85-93) , conforme tabela organizadora abaixo.
	Nota
	Data
	Valor
	Localização
	Documento Fiscal

	SE 30/22
	17/03/2011
	R$ 545,00
	Peça 36, p. 14
	Peça 36, p. 15

	SE 30/23
	17/03/2011
	R$ 545,00
	Peça 36, p. 18
	Peça 36, p. 19

	SE 30/24
	17/03/2011
	R$ 545,00
	Peça 36, p. 22
	Peça 36, p. 23

	SE 30/25
	17/03/2011
	R$ 545,00
	Peça 36, p. 26
	Peça 36, p. 27

	SE 30/26
	17/03/2011
	R$ 545,00
	Peça 36, p. 30
	Peça 36, p. 31

	SE 30/27
	17/03/2011
	R$ 545,00
	Peça 36, p. 34
	Peça 36, p. 35

	SE 30/28
	17/03/2011
	R$ 545,00
	Peça 36, p. 38
	Peça 36, p. 39

	SE 30/29
	17/03/2011
	R$ 545,00
	Peça 36, p. 42
	Peça 36, p. 43

	SE 30/30
	17/03/2011
	R$ 545,00
	Peça 36, p. 46
	Peça 36, p. 47

	SE 30/31
	17/03/2011
	R$ 545,00
	Peça 36, p. 49
	Peça 36, p. 50

	SE 30/32
	17/03/2011
	R$ 545,00
	Peça 36, p. 53
	Peça 36, p. 54

	SE 30/33
	17/03/2011
	R$ 545,00
	Peça 37, p. 3
	Peça 37, p. 4

	SE 30/40
	17/03/2011
	R$ 545,00
	Peça 37, p. 7
	Peça 37, p. 8

	SE 30/34
	17/03/2011
	R$ 545,00
	Peça 37, p. 11
	Peça 37, p. 12

	SE 30/35
	17/03/2011
	R$ 545,00
	Peça 37, p. 15
	Peça 37, p. 16

	SE 30/36
	17/03/2011
	R$ 545,00
	Peça 37, p. 19
	Peça 37, p. 20

	SE 30/37
	17/03/2011
	R$ 545,00
	Peça 37, p. 23
	Peça 37, p. 24

	SE 30/38
	17/03/2011
	R$ 545,00
	Peça 37, p. 28
	Peça 37, p. 29

	SE 30/38
	17/03/2011
	R$ 545,00
	Peça 37, p. 31
	Peça 37, p. 32

	SE 547/1
	23/03/2011
	R$ 5.516,00
	Peça 37, p. 35
	Peça 37, p. 36

	SE 539/1
	23/03/2011
	R$ 8.212,40
	Peça 85, p. 22
	Peça 85, p. 24

	SE 543/1
	23/03/2011
	R$ 12.720,00
	Peça 85, p. 27
	Peça 85, p. 30

	SE 483/1
	31/03/2011
	R$ 700,00
	Peça 85, p. 33
	Peça 85, p. 35

	NE 684
	01/04/2011
	R$ 799,90
	Peça 85, p. 37
	Peça 85, p. 38-45

	NE 625
	01/04/2011
	R$ 5.500,00
	Peça 86, p. 10
	Peça 86, p. 11

	NE 685
	04/04/2011
	R$ 901,35
	Peça 85, p. 46
	Peça 85, p. 49

	NE 686
	04/04/2011
	R$ 760,00
	Peça 86, p. 20
	Peça 86, p. 21-25

	SE 30/21
	08/04/2011
	R$ 545,00
	Peça 37, p. 37
	Peça 37, p. 38

	SE 30/22
	08/04/2011
	R$ 545,00
	Peça 37, p. 41
	Peça 37, p. 42

	SE 30/23
	08/04/2011
	R$ 545,00
	Peça 37, p. 45
	Peça 37, p. 46

	SE 30/24
	08/04/2011
	R$ 545,00
	Peça 37, p. 49
	Peça 37, p. 50

	SE 30/25
	08/04/2011
	R$ 545,00
	Peça 37, p. 53
	Peça 37, p. 54

	SE 30/26
	08/04/2011
	R$ 545,00
	Peça 38, p. 3
	Peça 38, p. 4

	SE 30/27
	08/04/2011
	R$ 545,00
	Peça 38, p. 7
	Peça 38, p. 8

	SE 30/28
	08/04/2011
	R$ 545,00
	Peça 38, p. 11
	Peça 38, p. 12

	SE 30/29
	08/04/2011
	R$ 545,00
	Peça 38, p. 15
	Peça 38, p. 16

	SE 30/30
	08/04/2011
	R$ 545,00
	Peça 38, p. 19
	Peça 38, p. 20

	SE 30/31
	08/04/2011
	R$ 545,00
	Peça 38, p. 23
	Peça 38, p. 24

	SE 30/32
	08/04/2011
	R$ 545,00
	Peça 38, p. 27
	Peça 38, p. 28

	SE 30/33
	08/04/2011
	R$ 545,00
	Peça 38, p. 31
	Peça 38, p. 32

	SE 30/34
	08/04/2011
	R$ 545,00
	Peça 38, p. 35
	Peça 38, p. 36

	SE 30/35
	08/04/2011
	R$ 545,00
	Peça 38, p. 39
	Peça 38, p. 40

	SE 30/36
	08/04/2011
	R$ 545,00
	Peça 38, p. 43
	Peça 38, p. 44

	SE 30/37
	08/04/2011
	R$ 545,00
	Peça 38, p. 47
	Peça 38, p. 48

	SE 30/38
	08/04/2011
	R$ 545,00
	Peça 38, p. 51
	Peça 38, p. 52

	SE 30/39
	08/04/2011
	R$ 545,00
	Peça 39, p. 1
	Peça 39, p. 2

	SE 30/40
	08/04/2011
	R$ 545,00
	Peça 39, p. 5
	Peça 39, p. 6

	SE 30/41
	08/04/2011
	R$ 545,00
	Peça 39, p. 9
	Peça 39, p. 10

	SE 547/3
	26/04/2011
	R$ 5.626,60
	Peça 85, p. 52
	Peça 85, p. 54-59

	SE 543/2
	26/04/2011
	R$ 4.904,20
	Peça 85, p. 60
	Peças 85, p. 61-62 e 86, p. 1-3

	SE 539/2
	26/04/2011
	R$ 2.053,10
	Peça 86, p. 4
	Peça 86, p. 5-9

	NE 1114
	02/05/2011
	R$ 579,30
	Peça 86, p. 16
	Peça 86, p. 17-19

	NE 1199
	05/05/2011
	R$ 2.500,00
	Peça 40, p. 35
	Peça 40, p. 36-37

	SE 30/43
	10/05/2011
	R$ 545,00
	Peça 39, p. 13
	Peça 39, p. 14

	SE 30/44
	10/05/2011
	R$ 545,00
	Peça 39, p. 17
	Peça 39, p. 18

	SE 30/45
	10/05/2011
	R$ 545,00
	Peça 39, p. 21
	Peça 39, p. 22

	SE 30/46
	10/05/2011
	R$ 545,00
	Peça 39, p. 25
	Peça 39, p. 26

	SE 30/47
	10/05/2011
	R$ 545,00
	Peça 39, p. 29
	Peça 39, p. 30

	SE 30/48
	10/05/2011
	R$ 545,00
	Peça 39, p. 33
	Peça 39, p. 34

	SE 30/49
	10/05/2011
	R$ 545,00
	Peça 39, p. 37
	Peça 39, p. 38

	SE 30/50
	10/05/2011
	R$ 545,00
	Peça 39, p. 41
	Peça 39, p. 42

	SE 30/51
	10/05/2011
	R$ 545,00
	Peça 39, p. 45
	Peça 39, p. 46

	SE 30/52
	10/05/2011
	R$ 545,00
	Peça 39, p. 49
	Peça 39, p. 50

	SE 30/52
	10/05/2011
	R$ 545,00
	Peça 39, p. 49
	Peça 39, p. 50

	SE 30/53
	10/05/2011
	R$ 545,00
	Peça 39, p. 53
	Peça 39, p. 54

	SE 30/54
	10/05/2011
	R$ 545,00
	Peça 40, p. 3
	Peça 40, p. 4

	SE 30/55
	10/05/2011
	R$ 545,00
	Peça 40, p. 7
	Peça 40, p. 8

	SE 30/56
	10/05/2011
	R$ 545,00
	Peça 86, p. 12
	Peça 86, p. 13-15

	SE 30/57
	10/05/2011
	R$ 545,00
	Peça 40, p. 11
	Peça 40, p. 12

	SE 30/58
	10/05/2011
	R$ 545,00
	Peça 40, p. 15
	Peça 40, p. 16

	SE 30/59
	10/05/2011
	R$ 545,00
	Peça 40, p. 19
	Peça 40, p. 20

	SE 30/60
	10/05/2011
	R$ 545,00
	Peça 40, p. 23
	Peça 40, p. 24

	SE 30/61
	10/05/2011
	R$ 545,00
	Peça 40, p. 27
	Peça 40, p. 28

	SE 30/62
	10/05/2011
	R$ 545,00
	Peça 40, p. 31
	Peça 40, p. 32

	NE 1258
	30/05/2011
	R$ 6.618,60
	Peça 86, p. 26
	Peça 86, p. 27-39

	NE 1292
	01/06/2011
	R$ 3.500,00
	Peça 86, p. 46
	Peça 86, p. 47-50

	NE 1294
	01/06/2011
	R$ 680,00
	Peça 86, p. 51
	Peça 86, p. 52-56

	SE 547/4
	09/06/2011
	R$ 12.964,30
	Peça 86, p. 57
	Peças 86, p. 58-62 e 87, p. 1

	SE 539/3
	10/06/2011
	R$ 7.974,05
	Peça 86, p. 40
	Peça 86, p. 41-45

	SE 30/64
	10/06/2011
	R$ 545,00
	Peça 40, p. 40
	Peça 40, p. 41

	SE 30/65
	10/06/2011
	R$ 545,00
	Peça 40, p. 44
	Peça 40, p. 45

	SE 30/66
	10/06/2011
	R$ 545,00
	Peça 40, p. 48
	Peça 40, p. 49

	SE 30/67
	10/06/2011
	R$ 545,00
	Peça 40, p. 52
	Peça 40, p. 53

	SE 30/69
	10/06/2011
	R$ 545,00
	Peça 41, p. 4
	Peça 41, p. 5

	SE 30/70
	10/06/2011
	R$ 545,00
	Peça 41, p. 8
	Peça 41, p. 9

	SE 30/71
	10/06/2011
	R$ 545,00
	Peça 41, p. 12
	Peça 41, p. 13

	SE 30/72
	10/06/2011
	R$ 545,00
	Peça 41, p. 16
	Peça 41, p. 17

	SE 30/73
	10/06/2011
	R$ 545,00
	Peça 41, p. 20
	Peça 41, p. 21

	SE 30/74
	10/06/2011
	R$ 545,00
	Peça 41, p. 24
	Peça 41, p. 27

	SE 543/3
	13/06/2011
	R$ 10.061,30
	Peça 87, p. 2
	Peça 87, p. 3-7

	NE 1515
	01/07/2011
	R$ 1.070,00
	Peça 87, p. 8
	Peça 87, p. 9-10

	NE 1572
	12/07/2011
	R$ 1.162,00
	Peça 87, p. 16
	Peça 87, p. 17-21

	NE 1573
	13/07/2011
	R$ 1.929,00
	Peça 87, p. 11
	Peça 87, p. 12-15

	NE 1579
	13/07/2011
	R$ 5.864,50
	Peça 87, p. 22
	Peça 87, p. 23-28

	SE 30/75
	14/07/2011
	R$ 545,00
	Peça 41, p. 30
	Peça 41, p. 31

	SE 30/76
	14/07/2011
	R$ 545,00
	Peça 41, p. 34
	Peça 41, p. 35

	SE 30/77
	14/07/2011
	R$ 545,00
	Peça 41, p. 38
	Peça 41, p. 39

	SE 30/78
	14/07/2011
	R$ 545,00
	Peça 41, p. 42
	Peça 41, p. 43

	SE 30/79
	14/07/2011
	R$ 545,00
	Peça 41, p. 46
	Peça 41, p. 47

	SE 30/80
	14/07/2011
	R$ 545,00
	Peça 41, p. 50
	Peça 41, p. 51

	SE 30/81
	14/07/2011
	R$ 545,00
	Peça 41, p. 54
	Peça 42, p. 1

	SE 30/82
	14/07/2011
	R$ 545,00
	Peça 42, p. 4
	Peça 42, p. 5

	SE 30/83
	14/07/2011
	R$ 545,00
	Peça 42, p. 8
	Peça 42, p. 9

	SE 30/84
	14/07/2011
	R$ 545,00
	Peça 42, p. 12
	Peça 42, p. 13

	SE 30/85
	14/07/2011
	R$ 545,00
	Peça 42, p. 16
	Peça 42, p. 17

	SE 30/86
	14/07/2011
	R$ 545,00
	Peça 42, p. 20
	Peça 42, p. 21

	SE 30/87
	14/07/2011
	R$ 545,00
	Peça 42, p. 24
	Peça 42, p. 25

	SE 30/88
	14/07/2011
	R$ 545,00
	Peça 42, p. 28
	Peça 42, p. 29

	SE 30/89
	14/07/2011
	R$ 545,00
	Peça 42, p. 32
	Peça 42, p. 33

	SE 30/89
	14/07/2011
	R$ 545,00
	Peça 42, p. 36
	Peça 42, p. 37

	SE 30/91
	14/07/2011
	R$ 545,00
	Peça 42, p. 40
	Peça 42, p. 41

	SE 30/92
	14/07/2011
	R$ 545,00
	Peça 42, p. 44
	Peça 42, p. 45

	SE 30/93
	14/07/2011
	R$ 545,00
	Peça 42, p. 48
	Peça 42, p. 49

	SE 30/94
	14/07/2011
	R$ 545,00
	Peça 42, p. 52
	Peça 42, p. 53

	SE 30/95
	14/07/2011
	R$ 545,00
	Peça 43, p. 2
	Peça 43, p. 3

	SE 30/96
	14/07/2011
	R$ 545,00
	Peça 43, p. 6
	Peça 43, p. 9

	SE 30/97
	14/07/2011
	R$ 545,00
	Peça 43, p. 10
	Peça 43, p. 13

	SE 30/98
	14/07/2011
	R$ 545,00
	Peça 43, p. 14
	Peça 43, p. 17

	SE 30/99
	14/07/2011
	R$ 545,00
	Peça 43, p. 18
	Peça 43, p. 21

	SE 30/100
	14/07/2011
	R$ 545,00
	Peça 43, p. 22
	Peça 43, p. 25

	SE 30/101
	27/07/2011
	R$ 545,00
	Peça 43, p. 26
	Peça 43, p. 27-28

	NE 1661
	01/08/2011
	R$ 1.080,00
	Peça 87, p. 41
	Peça 87, p. 42-44

	NE 1697
	01/08/2011
	R$ 909,60
	Peça 88, p. 20
	Peça 88, p. 21-25

	NE 1659
	01/08/2011
	R$ 620,00
	Peça 45, p. 27
	Peça 45, p. 28-29

	NE 1660
	01/08/2011
	R$ 930,00
	Peça 45, p. 32
	Peça 45, p. 33-34

	SE 30/102
	16/08/2011
	R$ 545,00
	Peça 43, p. 29
	Peça 43, p. 30

	SE 30/103
	16/08/2011
	R$ 545,00
	Peça 43, p. 33
	Peça 43, p. 34

	SE 30/104
	16/08/2011
	R$ 545,00
	Peça 43, p. 37
	Peça 43, p. 38

	SE 30/105
	16/08/2011
	R$ 545,00
	Peça 43, p. 41
	Peça 43, p. 42

	SE 30/106
	16/08/2011
	R$ 545,00
	Peça 43, p. 47
	Peça 43, p. 48

	SE 30/107
	16/08/2011
	R$ 545,00
	Peça 43, p. 51
	Peça 43, p. 52

	SE 30/108
	16/08/2011
	R$ 545,00
	Peça 44, p. 1
	Peça 44, p. 2

	SE 30/109
	16/08/2011
	R$ 545,00
	Peça 44, p. 5
	Peça 44, p. 6

	SE 30/110
	16/08/2011
	R$ 545,00
	Peça 44, p. 9
	Peça 44, p. 10

	SE 30/111
	16/08/2011
	R$ 545,00
	Peça 44, p. 13
	Peça 44, p. 14

	SE 30/112
	16/08/2011
	R$ 545,00
	Peça 44, p. 17
	Peça 44, p. 18

	SE 30/113
	16/08/2011
	R$ 545,00
	Peça 44, p. 21
	Peça 44, p. 22

	SE 30/114
	16/08/2011
	R$ 545,00
	Peça 44, p. 25
	Peça 44, p. 26

	SE 30/115
	16/08/2011
	R$ 545,00
	Peça 44, p. 29
	Peça 44, p. 30

	SE 30/116
	16/08/2011
	R$ 545,00
	Peça 44, p. 33
	Peça 44, p. 34

	SE 30/117
	16/08/2011
	R$ 545,00
	Peça 44, p. 37
	Peça 44, p. 38

	SE 30/118
	16/08/2011
	R$ 545,00
	Peça 44, p. 41
	Peça 44, p. 42

	SE 30/119
	16/08/2011
	R$ 545,00
	Peça 44, p. 45
	Peça 44, p. 46

	SE 30/120
	16/08/2011
	R$ 545,00
	Peça 44, p. 49
	Peça 44, p. 50

	SE 30/121
	16/08/2011
	R$ 545,00
	Peça 44, p. 53
	Peça 44, p. 54

	SE 30/122
	16/08/2011
	R$ 545,00
	Peça 45, p. 3
	Peça 45, p. 4

	SE 30/123
	16/08/2011
	R$ 545,00
	Peça 45, p. 7
	Peça 45, p. 8

	SE 30/124
	16/08/2011
	R$ 545,00
	Peça 45, p. 11
	Peça 45, p. 12

	SE 30/125
	16/08/2011
	R$ 545,00
	Peça 45, p. 15
	Peça 45, p. 16

	SE 30/126
	16/08/2011
	R$ 545,00
	Peça 45, p. 19
	Peça 45, p. 20

	SE 30/127
	16/08/2011
	R$ 545,00
	Peça 45, p. 23
	Peça 45, p. 26

	NE 1746
	17/08/2011
	R$ 730,00
	Peça 87, p. 45
	Peça 87, p. 46-50

	NE 1754
	18/08/2011
	R$ 1.200,00
	Peça 87, p. 29
	Peça 87, p. 30-34

	SE 1340/1
	18/08/2011
	R$ 1.875,00
	Peça 87, p. 35
	Peça 87, p. 36-40

	NE 1791
	31/08/2011
	R$ 2.027,10
	Peça 87, p. 51
	Peça 87, p. 52-56

	NE 2254
	01/09/2011
	R$ 725,00
	Peça 87, p. 57
	Peça 87, p. 58-62

	NE 2260
	01/09/2011
	R$ 246,00
	Peça 88, p. 1
	Peça 88, p. 2-6

	SE 30/128
	14/09/2011
	R$ 545,00
	Peça 45, p. 37
	Peça 45, p. 38

	SE 30/129
	14/09/2011
	R$ 545,00
	Peça 45, p. 41
	Peça 45, p. 42

	SE 30/130
	14/09/2011
	R$ 545,00
	Peça 45, p. 45
	Peça 45, p. 46

	SE 30/131
	14/09/2011
	R$ 545,00
	Peça 45, p. 49
	Peça 45, p. 50

	SE 30/132
	14/09/2011
	R$ 545,00
	Peça 45, p. 53
	Peça 45, p. 54

	SE 30/133
	14/09/2011
	R$ 545,00
	Peça 46, p. 3
	Peça 46, p. 4

	SE 30/134
	14/09/2011
	R$ 545,00
	Peça 46, p. 7
	Peça 46, p. 8

	SE 30/136
	14/09/2011
	R$ 545,00
	Peça 46, p. 12
	Peça 46, p. 13

	SE 30/137
	14/09/2011
	R$ 545,00
	Peça 46, p. 16
	Peça 46, p. 17

	SE 30/138
	14/09/2011
	R$ 545,00
	Peça 46, p. 20
	Peça 46, p. 21

	SE 30/139
	14/09/2011
	R$ 545,00
	Peça 46, p. 24
	Peça 46, p. 25

	SE 30/140
	14/09/2011
	R$ 545,00
	Peça 46, p. 28
	Peça 46, p. 29

	SE 30/141
	14/09/2011
	R$ 545,00
	Peça 46, p. 32
	Peça 46, p. 33

	SE 30/142
	14/09/2011
	R$ 545,00
	Peça 46, p. 36
	Peça 46, p. 37

	SE 30/143
	14/09/2011
	R$ 545,00
	Peça 46, p. 40
	Peça 46, p. 41

	SE 30/144
	14/09/2011
	R$ 545,00
	Peça 46, p. 44
	Peça 46, p. 45

	SE 30/145
	14/09/2011
	R$ 545,00
	Peça 46, p. 48
	Peça 46, p. 49

	SE 30/146
	14/09/2011
	R$ 545,00
	Peça 46, p. 52
	Peça 46, p. 53

	SE 30/147
	14/09/2011
	R$ 545,00
	Peça 47, p. 2
	Peça 47, p. 3

	SE 30/148
	14/09/2011
	R$ 545,00
	Peça 47, p. 6
	Peça 47, p. 7

	SE 30/149
	14/09/2011
	R$ 545,00
	Peça 47, p. 10
	Peça 47, p. 11

	SE 30/150
	14/09/2011
	R$ 545,00
	Peça 47, p. 14
	Peça 47, p. 15

	SE 30/151
	14/09/2011
	R$ 545,00
	Peça 47, p. 18
	Peça 47, p. 19

	SE 30/152
	14/09/2011
	R$ 545,00
	Peça 47, p. 22
	Peça 47, p. 23

	SE 30/153
	14/09/2011
	R$ 545,00
	Peça 47, p. 26
	Peça 47, p. 27

	SE 30/154
	14/09/2011
	R$ 256,71
	Peça 47, p. 30
	Peça 47, p. 31

	SE 543/5
	15/09/2011
	R$ 7.960,80
	Peça 88, p. 26
	Peça 88, p. 27-31

	SE 547/6
	15/09/2011
	R$ 13.715,30
	Peça 88, p. 7
	Peça 88, p. 8-13

	SE 539/5
	15/09/2011
	R$ 8.341,40
	Peça 88, p. 14
	Peça 88, p. 15-19

	NE 2453
	05/10/2011
	R$ 1.238,50
	Peça 88, p. 32
	Peça 88, p. 33-37

	SE 30/156
	18/10/2011
	R$ 545,00
	Peça 47, p. 36
	Peça 47, p. 37

	SE 30/157
	18/10/2011
	R$ 545,00
	Peça 47, p. 40
	Peça 47, p. 41

	SE 30/159
	18/10/2011
	R$ 545,00
	Peça 47, p. 44
	Peça 47, p. 47

	SE 30/158
	18/10/2011
	R$ 545,00
	Peça 47, p. 48
	Peça 47, p. 49

	SE 30/160
	18/10/2011
	R$ 545,00
	Peça 47, p. 52
	Peça 47, p. 53

	SE 30/161
	18/10/2011
	R$ 545,00
	Peça 48, p. 2
	Peça 48, p. 3

	SE 30/162
	18/10/2011
	R$ 545,00
	Peça 48, p. 6
	Peça 48, p. 7

	SE 30/163
	18/10/2011
	R$ 545,00
	Peça 48, p. 10
	Peça 48, p. 11

	SE 30/164
	18/10/2011
	R$ 545,00
	Peça 48, p. 14
	Peça 48, p. 15

	SE 30/165
	18/10/2011
	R$ 545,00
	Peça 48, p. 18
	Peça 48, p. 19

	SE 30/166
	18/10/2011
	R$ 545,00
	Peça 48, p. 22
	Peça 48, p. 23

	SE 30/167
	18/10/2011
	R$ 545,00
	Peça 48, p. 26
	Peça 48, p. 27

	SE 30/168
	18/10/2011
	R$ 545,00
	Peça 48, p. 30
	Peça 48, p. 31

	SE 30/169
	18/10/2011
	R$ 545,00
	Peça 48, p. 34
	Peça 48, p. 35

	SE 30/170
	18/10/2011
	R$ 545,00
	Peça 48, p. 38
	Peça 48, p. 39

	SE 30/171
	18/10/2011
	R$ 545,00
	Peça 48, p. 42
	Peça 48, p. 43

	SE 30/172
	18/10/2011
	R$ 545,00
	Peça 48, p. 46
	Peça 48, p. 47

	SE 30/173
	18/10/2011
	R$ 545,00
	Peça 48, p. 50
	Peça 48, p. 51

	SE 30/174
	18/10/2011
	R$ 545,00
	Peça 48, p. 54
	Peça 49, p. 1

	SE 30/175
	18/10/2011
	R$ 545,00
	Peça 49, p. 4
	Peça 49, p. 5

	SE 30/177
	18/10/2011
	R$ 545,00
	Peça 49, p. 8
	Peça 49, p. 9

	SE 30/178
	18/10/2011
	R$ 545,00
	Peça 49, p. 12
	Peça 49, p. 13

	SE 30/179
	18/10/2011
	R$ 545,00
	Peça 49, p. 16
	Peça 49, p. 17

	SE 30/180
	18/10/2011
	R$ 545,00
	Peça 49, p. 20
	Peça 49, p. 21

	SE 30/181
	18/10/2011
	R$ 545,00
	Peça 49, p. 24
	Peça 49, p. 25

	SE 30/176
	18/10/2011
	R$ 545,00
	Peça 49, p. 28
	Peça 49, p. 29

	NE 2566
	03/11/2011
	R$ 2.800,00
	Peça 88, p. 38
	Peça 88, p. 39-42

	NE 2570
	03/11/2011
	R$ 4.300,00
	Peça 88, p. 50
	Peça 88, p. 51-55

	SE 547/8
	11/11/2011
	R$ 7.500,80
	Peça 88, p. 43
	Peça 88, p. 44-49

	SE 30/238
	16/11/2011
	R$ 308,84
	Peça 49, p. 33
	Peça 49, p. 34-35

	SE 30/184
	29/11/2011
	R$ 545,00
	Peça 49, p. 36
	Peça 49, p. 37

	SE 30/185
	29/11/2011
	R$ 545,00
	Peça 49, p. 40
	Peça 49, p. 41

	SE 30/186
	29/11/2011
	R$ 545,00
	Peça 49, p. 44
	Peça 49, p. 45

	SE 30/187
	29/11/2011
	R$ 545,00
	Peça 49, p. 48
	Peça 49, p. 49

	SE 30/188
	29/11/2011
	R$ 545,00
	Peça 49, p. 52
	Peça 49, p. 53

	SE 30/189
	29/11/2011
	R$ 545,00
	Peça 50, p. 2
	Peça 50, p. 3

	SE 30/190
	29/11/2011
	R$ 545,00
	Peça 50, p. 6
	Peça 50, p. 7

	SE 30/191
	29/11/2011
	R$ 545,00
	Peça 50, p. 10
	Peça 50, p. 11

	SE 30/192
	29/11/2011
	R$ 545,00
	Peça 50, p. 14
	Peça 50, p. 15

	SE 30/193
	29/11/2011
	R$ 545,00
	Peça 50, p. 18
	Peça 50, p. 19

	SE 30/194
	29/11/2011
	R$ 545,00
	Peça 50, p. 22
	Peça 50, p. 23

	SE 30/195
	29/11/2011
	R$ 545,00
	Peça 50, p. 26
	Peça 50, p. 27

	SE 30/196
	29/11/2011
	R$ 545,00
	Peça 50, p. 30
	Peça 50, p. 31

	SE 30/197
	29/11/2011
	R$ 545,00
	Peça 50, p. 34
	Peça 50, p. 35

	SE 30/198
	29/11/2011
	R$ 545,00
	Peça 50, p. 38
	Peça 50, p. 39

	SE 30/199
	29/11/2011
	R$ 545,00
	Peça 50, p. 42
	Peça 50, p. 43

	SE 30/200
	29/11/2011
	R$ 545,00
	Peça 50, p. 46
	Peça 50, p. 47

	SE 30/201
	29/11/2011
	R$ 545,00
	Peça 50, p. 49
	Peça 50, p. 50

	SE 30/202
	29/11/2011
	R$ 545,00
	Peça 50, p. 53
	Peça 50, p. 54

	SE 30/203
	29/11/2011
	R$ 545,00
	Peça 51, p. 3
	Peça 51, p. 4

	SE 30/204
	29/11/2011
	R$ 545,00
	Peça 51, p. 7
	Peça 51, p. 8

	SE 30/205
	29/11/2011
	R$ 545,00
	Peça 51, p. 11
	Peça 51, p. 12

	SE 30/206
	29/11/2011
	R$ 545,00
	Peça 51, p. 15
	Peça 51, p. 16

	SE 30/207
	29/11/2011
	R$ 545,00
	Peça 51, p. 19
	Peça 51, p. 20

	SE 30/208
	29/11/2011
	R$ 545,00
	Peça 51, p. 23
	Peça 51, p. 24

	SE 30/209
	29/11/2011
	R$ 545,00
	Peça 51, p. 27
	Peça 51, p. 28

	SE 30/210
	09/12/2011
	R$ 545,00
	Peça 51, p. 31
	Peça 51, p. 34

	SE 30/237
	09/12/2011
	R$ 545,00
	Peça 51, p. 35
	Peça 51, p. 36

	NE 2749
	16/12/2011
	R$ 1.635,90
	Peça 89, p. 6
	Peça 89, p. 7-11

	NE 2750
	16/12/2011
	R$ 2.396,20
	Peça 88, p. 62
	Peça 89, p. 1-5

	NE 2751
	16/12/2011
	R$ 1.097,50
	Peça 88, p. 56
	Peça 88, p. 57-61

	SE 30/211
	16/12/2011
	R$ 545,00
	Peça 51, p. 39
	Peça 51, p. 40

	SE 30/212
	16/12/2011
	R$ 545,00
	Peça 51, p. 43
	Peça 51, p. 44

	SE 30/213
	16/12/2011
	R$ 545,00
	Peça 51, p. 47
	Peça 51, p. 48

	SE 30/215
	16/12/2011
	R$ 545,00
	Peça 51, p. 51
	Peça 51, p. 52

	SE 30/216
	16/12/2011
	R$ 545,00
	Peça 52, p. 1
	Peça 52, p. 2

	SE 30/217
	16/12/2011
	R$ 545,00
	Peça 52, p. 5
	Peça 52, p. 6

	SE 30/214
	16/12/2011
	R$ 545,00
	Peça 52, p. 9
	Peça 52, p. 10

	SE 30/218
	16/12/2011
	R$ 545,00
	Peça 52, p. 13
	Peça 52, p. 14

	SE 30/220
	16/12/2011
	R$ 545,00
	Peça 52, p. 17
	Peça 52, p. 18

	SE 30/219
	16/12/2011
	R$ 545,00
	Peça 52, p. 21
	Peça 52, p. 22

	SE 30/221
	16/12/2011
	R$ 545,00
	Peça 52, p. 25
	Peça 52, p. 26

	SE 30/222
	16/12/2011
	R$ 545,00
	Peça 52, p. 29
	Peça 52, p. 30

	SE 30/223
	16/12/2011
	R$ 545,00
	Peça 52, p. 33
	Peça 52, p. 34

	SE 30/224
	16/12/2011
	R$ 545,00
	Peça 52, p. 37
	Peça 52, p. 38

	SE 30/225
	16/12/2011
	R$ 545,00
	Peça 52, p. 41
	Peça 52, p. 42

	SE 30/226
	16/12/2011
	R$ 545,00
	Peça 52, p. 45
	Peça 52, p. 46

	SE 30/227
	16/12/2011
	R$ 545,00
	Peça 52, p. 49
	Peça 52, p. 50

	SE 30/228
	16/12/2011
	R$ 545,00
	Peça 52, p. 53
	Peça 52, p. 54

	SE 30/229
	16/12/2011
	R$ 545,00
	Peça 53, p. 3
	Peça 53, p. 4

	SE 30/230
	16/12/2011
	R$ 545,00
	Peça 53, p. 7
	Peça 53, p. 8

	SE 30/231
	16/12/2011
	R$ 545,00
	Peça 53, p. 11
	Peça 53, p. 12

	SE 30/232
	16/12/2011
	R$ 545,00
	Peça 53, p. 15
	Peça 53, p. 16

	SE 30/233
	16/12/2011
	R$ 545,00
	Peça 53, p. 19
	Peça 53, p. 20

	SE 30/235
	16/12/2011
	R$ 545,00
	Peça 53, p. 23
	Peça 53, p. 24

	SE 30/234
	16/12/2011
	R$ 545,00
	Peça 53, p. 27
	Peça 53, p. 28

	SE 30/236
	16/12/2011
	R$ 545,00
	Peça 53, p. 31
	Peça 53, p. 32

	SE 1340/3
	20/12/2011
	R$ 2.980,00
	Peça 89, p. 18
	Peça 89, p. 19-23

	SE 2616/1
	21/12/2011
	R$ 2.000,00
	Peça 89, p. 12
	Peça 89, p. 13-17

	SE 539/8
	22/12/2011
	R$ 3.358,90
	Peça 89, p. 31
	Peça 89, p. 32-35

	SE 547/10
	22/12/2011
	R$ 4.641,19
	Peça 89, p. 24
	Peça 89, p. 25-30

	Total
	R$ 302.276,34
	Extrato bancário - C/C 27.957-9, peças 53, p. 35-54 e 54, p. 1-3

	SE 489/4
	17/03/2011
	R$ 550,00
	Peça 89, p. 37
	Peça 89, p. 38-39

	NE 683
	01/04/2011
	R$ 1.200,00
	Peça 89, p. 40
	Peça 89, p. 41-42

	SE 29/2
	08/04/2011
	R$ 550,00
	Peça 54, p. 5
	Peça. 54, p. 7

	SE 29/3
	10/05/2011
	R$ 550,00
	Peça 89, p. 43
	Peça 89, p. 44

	SE 1295/1
	06/06/2011
	R$ 823,15
	Peça 89, p. 45
	Peça 89, p. 46-47

	SE 29/4
	10/06/2011
	R$ 554,35
	Peça 54, p. 8
	Peça. 54, p. 9

	NE 1296
	01/06/2011
	R$ 285,00
	Peça 54, p. 11
	Peça. 54, p. 12-13

	NE 1580
	13/07/2011
	R$ 637,50
	Peça 89, p. 51
	Peça 89, p. 52-56

	SE 1581/1
	30/07/2011
	R$ 960,00
	Peça 89, p. 48
	Peça 89, p. 49-50

	NE 1658
	01/08/2011
	R$ 490,00
	Peça 54, p. 14
	Peça. 54, p. 15-16

	NE 1657
	01/08/2011
	R$ 600,00
	Peça 54, p. 19
	Peça. 54, p. 20-23

	NE 2257
	01/09/2011
	R$ 1.200,00
	Peça 54, p. 24
	Peça. 54, p. 25-26

	NE 2425
	03/10/2011
	R$ 1.910,00
	Peça 90, p. 1
	Peça 90, p. 2-3

	NE 2429
	03/10/2011
	R$ 140,00
	Peça 89, p. 57
	Peça 89, p. 58-62

	NE 2571
	03/11/2011
	R$ 690,00
	Peça 90, p. 4
	Peça 90, p. 5-7

	NE 2710
	06/12/2011
	R$ 1.800,00
	Peça 54, p. 29
	Peça 54, p. 30-31

	NE 2742
	12/12/2011
	R$ 1.330,00
	Peça 90, p. 8
	Peça 90, p. 9-13

	Total
	R$ 14.270,00
	Extrato bancário - C/C 27.946-3, peça 54, p. 32-44

	SE 489/4
	17/03/2011
	R$ 700,00
	Peça 55, p. 33
	Peça 55, p. 34

	SE 489/5
	17/03/2011
	R$ 1.300,00
	Peça 55, p. 36
	Peça 55, p. 37

	SE 489/6
	17/03/2011
	R$ 1.300,00
	Peça 55, p. 39
	Peça 55, p. 40

	SE 489/5
	08/04/2011
	R$ 700,00
	Peça 55, p. 42
	Peça 55, p. 42

	SE 489/7
	08/04/2011
	R$ 1.300,00
	Peça 55, p. 44
	Não localizado

	NE 756
	18/04/2011
	R$ 1.317,38
	Peça 90, p. 15
	Peça 90, p. 16-23

	SE 489/12
	10/05/2011
	R$ 700,00
	Peça 55, p. 46
	Peça 55, p. 47

	SE 489/13
	10/05/2011
	R$ 1.300,00
	Peça 55, p. 49
	Peça 55, p. 50

	SE 489/14
	10/05/2011
	R$ 1.300,00
	Peça 90, p. 24
	Peça 90, p. 25-26

	NE 1202
	05/05/2011
	R$ 642,86
	Peça 55, p. 52
	Peça 55, p. 53-54

	SE 489/20
	10/06/2011
	R$ 640,00
	Peça 56, p. 3
	Peça 56, p. 4

	SE 489/21
	10/06/2011
	R$ 1.200,00
	Peça 56, p. 5
	Peça 56, p. 6

	SE 489/22
	10/06/2011
	R$ 1.200,00
	Peça 56, p. 8
	Peça 56, p. 9

	SE 489/35
	07/07/2011
	R$ 1.300,00
	Peça 56, p. 11
	Peça 56, p. 12

	SE 489/34
	07/07/2011
	R$ 1.300,00
	Peça 56, p. 14
	Peça 56, p. 15

	NE 1574
	13/07/2011
	R$ 271,50
	Peça 90, p. 27
	Peça 90, p. 28-29

	NE 1687
	1/8/2011
	R$ 2.500,00
	Peça 90, p. 30
	Peça 90, p. 31-34

	SE 489/37
	10/08/2011
	R$ 1.300,00
	Peça 56, p. 16
	Peça 56, p. 17

	SE 489/36
	10/08/2011
	R$ 1.300,00
	Peça 56, p. 19
	Peça 56, p. 20

	NE 1755
	18/08/2011
	R$ 1.200,00
	Peça 56, p. 22
	Peça 56, p. 23-25

	NE 1699
	01/08/2011
	R$ 347,00
	Peça 56, p. 26
	Peça 56, p. 27-29

	NE 1790
	31/08/2011
	R$ 1.033,00
	Peça 56, p. 30
	Peça 56, p. 31-39

	NE 1793
	31/08/2011
	R$ 339,00
	Peça 90, p. 35
	Peça 90, p. 36-39

	SE 489/47
	23/09/2011
	R$ 1.300,00
	Peça 56, p. 40
	Peça 56, p. 41

	SE 489/46
	23/09/2011
	R$ 1.300,00
	Peça 56, p. 43
	Peça 56, p. 44

	NE 2442
	04/10/2011
	R$ 2.975,00
	Peça 90, p. 40
	Peça 90, p. 41-43

	SE 489/58
	19/10/2011
	R$ 1.300,00
	Peça 56, p. 46
	Peça 56, p. 47

	SE 489/59
	19/10/2011
	R$ 1.300,00
	Peça 56, p. 50
	Peça 56, p. 51-52

	NE 2457
	05/10/2011
	R$ 1.225,00
	Peça 56, p. 53
	Peças 56, p. 54 e 57, p. 1-2

	NE 2568
	03/11/2011
	R$ 1.920,00
	Peça 90, p. 44
	Peça 90, p. 45-49

	SE 489/61
	16/11/2011
	R$ 1.300,00
	Peça 57, p. 3
	Peça 57, p. 4

	SE 489/73
	16/12/2011
	R$ 1.300,00
	Peça 57, p. 6
	Peça 57, p. 7

	SE 489/72
	16/12/2011
	R$ 1.300,00
	Peça 57, p. 9
	Peça 57, p. 10

	SE 489/67
	16/12/2011
	R$ 600,00
	Peça 57, p. 12
	Peça 57, p. 13

	NE 2663
	01/12/2011
	R$ 2.340,00
	Peça 57, p. 15
Peça 90, p. 57
	Peça 57, p. 16 e
Peça 90, p. 58-61

	NE 2748
	16/12/2011
	R$ 4.050,00
	Peça 57, p. 19
Peça 90, p. 50
	Peça 57, p. 20-21 e 
Peça 90, p. 51-56

	Total
	R$ 46.700,74
	Extrato bancário - C/C 27.951-X, peça 57, p. 22-34

	SE 489/2
	17/03/2011
	R$ 1.400,00
	Peça 57, p. 36
	Peça 57, p. 37

	SE 489/1
	17/03/2011
	R$ 1.300,00
	Peça 57, p. 39
	Peça 57, p. 40

	SE 489/3
	17/03/2011
	R$ 850,00
	Peça 57, p. 42
Peça 91, p. 1
	Peça 57, p. 44
Peça 91, p. 2-3

	NE 688
	04/04/2011
	R$ 725,00
	Peça 91, p. 6
	Peça 91, p. 7-8

	SE 489/9
	08/04/2011
	R$ 1.300,00
	Peça 57, p. 47
	Peça 57, p. 48

	SE 489/10
	08/04/2011
	R$ 1.400,00
	Peça 57, p. 50
	Peça 57, p. 51

	SE 489/11
	08/04/2011
	R$ 850,00
	Peça 57, p. 45
Peça 91, p. 4
	Peça 91, p. 5

	NE 1115
	02/05/2011
	R$ 426,00
	Peça 91, p. 16
	Peça 91, p. 17-20

	NE 1116
	02/05/2011
	R$ 79,00
	Peça 91, p. 21
	Peça 91, p. 22

	SE 489/17
	10/05/2011
	R$ 1.300,00
	Peça 58, p. 5
	Peça 58, p. 6

	SE 489/18
	10/05/2011
	R$ 1.400,00
	Peça 57, p. 53
	Peça 57, p. 54

	SE 489/19
	10/05/2011
	R$ 850,00
	Peça 58, p. 2
	Peça 58, p. 3

	NE 1230
	12/05/2011
	R$ 1.835,34
	Peça 91, p. 9
	Peça 91, p. 10-15

	NE 1299
	01/06/2011
	R$ 690,00
	Peça 58, p. 8
	Peça 58, p. 9-10

	SE 489/23
	10/06/2011
	R$ 1.200,00
	Peça 58, p. 12
	Peça 58, p. 13

	SE 489/24
	10/06/2011
	R$ 1.400,00
	Peça 58, p. 15
	Peça 58, p. 16

	SE 489/25
	10/06/2011
	R$ 850,00
	Peça 58, p. 18
Peça 91, p. 23
	Peça 91, p. 24-25

	NE 1514
	01/07/2011
	R$ 545,00
	Peça 58, p. 26
	Peça 58, p. 27-28

	NE 1509
	01/07/2011
	R$ 2.164,00
	Peça 91, p. 26
	Peça 91, p. 27-33

	SE 489/29
	07/07/2011
	R$ 1.300,00
	Peça 58, p. 20
	Peça 58, p. 21

	SE 489/28
	07/07/2011
	R$ 545,00
	Peça 58, p. 23
	Peça 58, p. 24

	NE 1582
	13/07/2011
	R$ 1.097,11
	Peça 91, p. 34
	Peça 91, p. 35-39

	NE 1707
	05/08/2011
	R$ 300,00
	Peça 58, p. 32
	Peça 58, p. 33-35

	NE 1656
	01/08/2011
	R$ 720,00
	Peça 58, p. 42
	Peça 58, p. 43-44

	SE 489/43
	10/08/2011
	R$ 545,00
	Peça 58, p. 36
	Peça 58, p. 37

	SE 489/42
	10/08/2011
	R$ 1.300,00
	Peça 58, p. 39
	Peça 58, p. 40

	NE 1757
	18/08/2011
	R$ 752,00
	Peça 58, p. 45
	Peça 58, p. 46-48

	NE 1781
	26/08/2011
	R$ 2.360,00
	Peça 91, p. 40
	Peça 91, p. 41

	NE 2259
	01/09/2011
	R$ 610,00
	Peça 59, p. 1
	Peça 59, p. 2-3

	NE 2258
	01/09/2011
	R$ 720,00
	Peça 59, p. 5
	Peça 59, p. 6-7

	NE 2255
	01/09/2011
	R$ 1.200,00
	Peça 59, p. 8
	Peça 59, p. 9-10

	SE 489/45
	20/09/2011
	R$ 1.300,00
	Peça 58, p. 49
	Peça 58, p. 50

	SE 489/44
	20/09/2011
	R$ 545,00
	Peça 58, p. 52
	Peça 58, p. 53

	NE 2443
	04/10/2011
	R$ 610,00
	Peça 59, p. 19
	Peça 59, p. 20-21

	NE 2456
	05/10/2011
	R$ 372,90
	Peça 59, p. 22
	Peça 59, p. 23-25

	NE 2455
	05/10/2011
	R$ 1.011,15
	Peça 59, p. 26
	Peça 59, p. 27-30

	SE 489/56
	19/10/2011
	R$ 1.300,00
	Peça 59, p. 13
	Peça 59, p. 14

	SE 489/57
	19/10/2011
	R$ 545,00
	Peça 59, p. 16
	Peça 59, p. 17

	NE 2531
	01/11/2011
	R$ 750,00
	Peça 59, p. 31
	Peça 59, p. 32-33

	NE 2565
	03/11/2011
	R$ 1.350,00
	Peça 91, p. 42
	Peça 91, p. 43-45

	SE 489/60
	11/11/2011
	R$ 545,00
	Peça 59, p. 35
	Peça 59, p. 36

	NE 2723
	06/12/2011
	R$ 545,00
	Peça 59, p. 47
	Peça 59, p. 48

	NE 2722
	06/12/2011
	R$ 545,00
	Peça 59, p. 51
	Peça 59, p. 52-53

	SE 489/74
	16/12/2011
	R$ 1.300,00
	Peça 59, p. 38
	Peça 59, p. 39

	SE 489/75
	16/12/2011
	R$ 545,00
	Peça 59, p. 41
	Peça 59, p. 42

	SE 489/66
	16/12/2011
	R$ 600,00
	Peça 59, p. 44
	Peça 59, p. 45

	Total
	R$ 43.877,50
	Extrato bancário - C/C 27.944-7, peça 60, p. 1-12

	NE 1297
	01/06/2011
	R$ 545,00
	Peça 91, p. 47
	Peça 91, p. 48-51

	NE 1298
	01/06/2011
	R$ 649,00
	Peça 60, p. 14
	Peça 60, p. 15-16

	NE 1298
	01/06/2011
	R$ 545,00
	Peça 60, p. 17
	Peça 60, p. 18-20

	NE 1513
	01/07/2011
	R$ 490,00
	Peça 91, p. 52
	Peça 91, p. 53-55

	NE 1482
	01/07/2011
	R$ 2.000,00
	Peça 60, p. 38
	Peça 60, p. 39-40

	NE 1483
	01/07/2011
	R$ 2.000,00
	Peça 60, p. 43
	Peça 60, p. 44-45

	SE 29/9
	07/07/2011
	R$ 545,00
	Peça 60, p. 21
	Peça 60, p. 22

	SE 29/5
	07/07/2011
	R$ 545,00
	Peça 60, p. 24
	Peça 60, p. 26

	SE 29/8
	07/07/2011
	R$ 700,00
	Peça 60, p. 30
	Peça 60, p. 31

	NE 1575
	13/07/2011
	R$ 1.134,50
	Peça 91, p. 56
	Peça 91, p. 57-60

	NE 1655
	01/08/2011
	R$ 480,00
	Peça 60, p. 33
Peça 92, p. 8
	Peça 60, p. 34-35
Peça 92, p. 9-12

	NE 1686
	01/08/2011
	R$ 3.900,00
	Peça 92, p. 5
	Peça 92, p. 6-7

	NE 1719
	09/08/2011
	R$ 359,92
	Peça 61, p. 6
	Peça 61, p. 7-9

	SE 29/9
	10/08/2011
	R$ 545,00
	Peça 60, p. 48
	Peça 60, p. 50

	SE 29/12
	10/08/2011
	R$ 700,00
	Peça 60, p. 51
	Peça 60, p. 52

	SE 29/10
	10/08/2011
	R$ 545,00
	Peça 60, p. 54
	Peça 61, p. 1

	SE 2911
	10/08/2011
	R$ 545,00
	Peça 61, p. 3
	Peça 61, p. 4-5

	NE 1756
	18/08/2011
	R$ 1.200,00
	Peça 91, p. 61
	Peças 91, p. 62 e 92, p. 1-4

	NE 1792
	31/08/2011
	R$ 333,00
	Peça 92, p. 13
	Peça 92, p. 14-20

	SE 29/20
	18/10/2011
	R$ 545,00
	Peça 61, p. 10
	Não localizado

	NE 2261
	01/09/2011
	R$ 800,00
	Peça 92, p. 21
	Peça 92, p. 22-23

	NE 2310
	01/09/2011
	R$ 1.900,00
	Peça 61, p. 21
Peça 92, p. 24
	Peça 61, p. 22-23
Peça 92, p. 25-27

	NE 2256
	01/09/2011
	R$ 1.150,00
	Peça 61, p. 24
	Peça 61, p. 25-26

	SE 29/14
	14/09/2011
	R$ 545,00
	Peça 61, p. 12
	Peça 61, p. 13

	SE 29/15
	14/09/2011
	R$ 545,00
	Peça 61, p. 15
	Peça 61, p. 16

	SE 29/16
	14/09/2011
	R$ 700,00
	Peça 61, p. 18
	Peça 61, p. 19

	NE 2428
	03/10/2011
	R$ 526,00
	Peça 61, p. 30
	Peça 61, p. 31-33

	NE 2426
	03/10/2011
	R$ 1.250,00
	Peça 61, p. 34
	Peça 61, p. 35-36

	SE 29/19
	18/10/2011
	R$ 545,00
	Peça 61, p. 38
	Peça 61, p. 39

	SE 29/18
	18/10/2011
	R$ 545,00
	Peça 61, p. 41
	Peça 61, p. 42

	SE 29/20
	18/10/2011
	R$ 545,00
	Peça 61, p. 44
	Peça 61, p. 45

	SE 29/17
	18/10/2011
	R$ 700,00
	Peça 61, p. 47
	Peça 61, p. 48

	NE 2427
	03/10/2011
	R$ 650,00
	Peça 61, p. 50
	Peça 61, p. 51-52

	NE 2441
	04/10/2011
	R$ 2.975,00
	Peça 62, p. 1
	Peça 62, p. 2-3

	NE 2451
	05/10/2011
	R$ 1.336,00
	Peça 92, p. 28
	Peça 92, p. 29-33

	NE 2452
	05/10/2011
	R$ 1.500,00
	Peça 92, p. 34
	Peça 92, p. 35-37

	NE 2572
	03/11/2011
	R$ 2.400,00
	Peça 92, p. 44
	Peça 92, p. 45-47

	SE 29/23
	11/11/2011
	R$ 545,00
	Peça 62, p. 4
	Peça 62, p. 5

	SE 29/24
	11/11/2011
	R$ 700,00
	Peça 62, p. 7
	Peça 62, p. 8

	SE 29/22
	11/11/2011
	R$ 545,00
	Peça 62, p. 10
	Peça 62, p. 11

	SE 29/21
	11/11/2011
	R$ 545,00
	Peça 62, p. 13
	Peça 62, p. 14

	NE 2636
	28/11/2011
	R$ 1.500,00
	Peça 62, p. 16
Peça 92, p. 52
	Peça 62, p. 17-19
Peça 92, p. 53-56

	NE 2660
	01/12/2011
	R$ 854,81
	Peça 92, p. 38
	Peça 92, p. 39-43

	NE 2661
	01/12/2011
	R$ 1.650,00
	Peça 62, p. 32
	Peça 62, p. 33-34

	NE 2262
	01/12/2011
	R$ 4.750,00
	Peça 62, p. 36
	Peça 62, p. 37-38

	NE 2711
	06/12/2011
	R$ 3.000,00
	Peça 92, p. 48
	Peça 92, p. 49-51

	SE 29/25
	12/12/2011
	R$ 700,00
	Peça 62, p. 20
	Peça 62, p. 21

	SE 29/26
	12/12/2011
	R$ 545,00
	Peça 62, p. 23
	Peça 62, p. 24

	SE 29/27
	12/12/2011
	R$ 545,00
	Peça 62, p. 26
	Peça 62, p. 27

	SE 29/28
	12/12/2011
	R$ 545,00
	Peça 62, p. 29
	Peça 62, p. 30

	Total
	R$ 53.343,23
	Extrato bancário - C/C 27.955-2, peça 62, p. 39-52

Concluído os exames, constatou-se que, a despeito de o Conselho Municipal de Assistência Social (peças 62, p. 53-54 e 63, p. 1-2) aprovar R$ 816.997,93, referente aos recursos repassados/recebidos/gastos no exercício de 2011, comprovou-se por cotejamento das despesas com os extratos e respectivos documentos fiscais a liquidação formal de apenas R$ 460.467,81.
Registre-se que no débito imputado (item 9.2 do Acórdão 558/2018-TCU-Segunda Câmara, peça 23) , o montante total é de R$ 328.801,65. Contudo, analisando o relatório e o voto do Acórdão, percebe-se que o gestor foi omisso na prestação de contas. O MDS imputou o "débito no valor original de R$ 767.869,21, conforme levantamento de repasse (peça 1, p. 21-23) ", nos termos do item 6 do relatório. A citação do TCU também foi nesse valor (peças 11 e 15) . Pois bem, o responsável não apresentou defesa. Dessa forma, a rejeição foi pelo valor total constante da citação, sobretudo porque não houve possibilidade de realizar qualquer análise documental que pudesse levar à redução do débito. Assim, entende-se que houve erro formal na tabela do débito constante no item 9.2 do Acórdão (em comparação com a tabela da citação, peça 11) , a ensejar a retificação, não ocasionando, todavia, reformatio in pejus.
Nesse contexto, vislumbra-se três encaminhamentos possíveis. 
Na primeira, considerando que o débito correto de condenação é de R$ 767.869,21 e que houve Parecer do CMAS aprovando as contas e ainda comprovação de despesas no montante de R$ 460.467,81 (59,97%) , resta comprovar o montante de R$ 307.401,40 (40,03%) . Nesse sentido, será proposto a retificação do acórdão condenatório, por inexatidão material e a redução do débito e respectiva redução proporcional da multa.
Na segunda proposta, caso haja entendimento de que ocorreria a reformation in pejus, será proposto anular a decisão recorrida e renovar a citação, haja vista o erro constante no item 9.2 do Acórdão recorrido, lastreado pelo equivoco da proposta da UT (peça 17, itens 8 e 16.2) .
Por fim, a terceira proposta será a que contemplará o entendimento de que o débito a ser considerado deva ser mesmo o imputado nos exatos termos do item 9.2 do Acórdão 558/2018-TCU-Segunda Câmara (peça 23) , isto é, no montante de R$ 328.801,65, o qual foi composto de forma imprecisa e sem possibilidade de identificação exata (na proposta de encaminhamento foram omitidos e combinados valores de forma equivocada, peça 17, itens 8 e 16.2) . Nessa perspectiva, tendo em vista a comprovação de R$ 460.467,81, deve-se considerar que houve comprovação integral do débito, mantendo-se, todavia, a pena de multa, haja vista que o afastamento do débito mediante prestação de contas tardia não tem o condão de afastar a omissão inicial injustificada.
Diante do exposto, entende-se pelo provimento parcial das razões recursais apresentadas, conforme proposta de encaminhamento abaixo.
CONCLUSÃO
Em face da análise das razões recursais apresentadas:
	a) conclui-se que não ocorreu a prescrição da pretensão punitiva do TCU. O termo inicial (a quo) para a contagem do prazo da prescrição da pretensão punitiva do TCU foi o ano de 2012. Assim, considerando que a ordem para a citação foi dada em 2017, não transcorreu o prazo decenal (10 anos) a que alude o Acórdão 1441/2016-TCU-Plenário. Portanto, in casu, conforme a jurisprudência desta Corte de Contas Federal, não houve a prescrição da pretensão punitiva. Relativamente ao débito apurado, este não possui caráter punitivo, possuindo, essencialmente, natureza jurídica de reparação civil pelo prejuízo causado ao erário, não sendo alcançado pelo instituto da prescrição. Portanto, é imprescritível, por força do art. 37, § 5º, da Constituição Federal de 1988 e da Súmula TCU 282; e
	b.1) pode-se concluir que houve erro formal na tabela do débito constante no item 9.2 do Acórdão 558/2018-TCU-Segunda Câmara (o débito total deveria ser de R$ 767.869,21) , a ensejar a retificação do acórdão recorrido (inexatidão material) , não ocasionando, todavia, reformatio in pejus. Nessa perspectiva, não obstante a apresentação de declarações de terceiros a favor da prestação de contas integral e da aprovação da mesma, por parte do Conselho de Assistência Social, a incompletude das informações fiscais apresentadas permite inferir que apenas R$ 460.467,81 (59,97%)  podem ser aprovados, restando a comprovar ainda R$ 307.401,40 (40,03%) . A multa também deve ser proporcionalizada; ou
	b.2) pode-se concluir que que houve erro na tabela do débito constante no item 9.2 do Acórdão 558/2018-TCU-Segunda Câmara que ensejaria reformation in pejus. Nessa perspectiva, pode-se anular a referida decisão e renovar a citação; ou
	b.3) pode-se concluir, alternativamente, que o débito a ser considerado é o imputado nos exatos termos do item 9.2 do Acórdão 558/2018-TCU-Segunda Câmara (peça 23) , isto é, no montante de R$ 328.801,65. Assim, considerar-se-ão comprovadas integralmente as despesas referentes aos recursos federais recebidos. Contudo, a multa pela omissão inicial injustificada deve ser proporcionalmente mantida.
PROPOSTA DE ENCAMINHAMENTO
Ante o exposto, submetem-se os autos à consideração superior, propondo-se, com fundamento nos arts. 35 da Lei 8.443/1992:
	I - conhecer do recurso de reconsideração interposto pelo Sr. José Severino Ramos de Souza contra o Acórdão 558/2018-TCU-Segunda Câmara, e, no mérito, dar-lhe provimento total, a fim de corrigir a referida decisão por inexatidão material, considerando como débito o montante total de R$ 767.869,21, conforme citação (peça 11) e reduzir o débito imputado, na seguinte forma:
I.1) 460.467,81 (59,97%) , descontando este valor inicialmente das parcelas com datas de origem mais antigas, em benefício do recorrente; e
I.2) reduzir proporcionalmente a multa aplicada ao recorrente; ou
	I - conhecer do recurso de reconsideração interposto pelo Sr. José Severino Ramos de Souza contra o Acórdão 558/2018-TCU-Segunda Câmara, e, no mérito, dar-lhe provimento total, a fim de anular a decisão recorrida e renovar a citação, haja vista o erro constante no item 9.2 do Acórdão recorrido, lastreado pelo equivoco da proposta da UT (peça 17, itens 8 e 16.2) e o entendimento pela não reformation in pejus; ou
	I - conhecer do recurso de reconsideração interposto pelo Sr. José Severino Ramos de Souza contra o Acórdão 558/2018-TCU-Segunda Câmara, e, no mérito, dar-lhe provimento parcial, a fim de considerar comprovados os débitos constantes no subitem 9.2 do aresto recorrido, mantendo-se, todavia, a multa aplicada ao recorrente em função da omissão inicial, com base no art. 16, inciso III, alínea "a", art. 19, parágrafo único, e art. 58, inciso I, da Lei 8.443/1992.
	II - dar ciência da deliberação ao recorrente, ao órgão concedente dos recursos e à Procuradoria da República no Estado de Pernambuco [cf. item 9.6 do acórdão recorrido]."  (Grifos no original) 
2.	O Secretário da Serur, ao examinar as três propostas do auditor, optou pela terceira opção, somente com uma correção na escrita, conforme trecho de seu parecer abaixo transcrito (peça 96) :
"8. Não vislumbro viabilidade na hipótese de retorno dos autos à unidade técnica para novo chamamento do responsável, visto que a citação ocorreu de forma regular e com os valores corretos (peça 11) . Também não considero viável o reconhecimento de mero "erro material" no decisum, visto que se tratou de equívoco na unidade técnica de origem, na concepção do débito que lastreou a decisão do Tribunal. Tenho para mim que o erro material seria aquele perceptível de imediato pelo julgador, não passível de maiores indagações (gramática, grafia, numeração, aferição equivocada de tempestividade do recurso ou interpretação errônea dos fundamentos do próprio voto ou do relatório) , conforme definição trazida pelo eminente Ministro Walton Alencar Rodrigues nos autos do Acórdão 1775/2017-TCU-Plenário. 
9. Eventual reconhecimento de erro material, na hipótese versada, implicaria ainda em verdadeira reformatio in pejus, vedada pelo ordenamento constitucional.
10. Entendo, portanto, que os comprovantes trazidos pelo recorrente, e examinados pelo auditor-instrutor, no valor total de R$ 460.467,81, bem como o parecer favorável do Conselho Municipal de Assistência Social, devem ser considerados como suficientes para afastar o débito imputado no valor de R$ 307.401,40. Ressalto ainda que o desejável cotejamento entre os referidos comprovantes e os valores parcialmente considerados na condenação em débito ao recorrente restou prejudicado, tendo em vista que as notas fiscais não identificam a ordem bancária específica a que se refere o pagamento, mas tão somente o Grupo/Piso de despesa respectivo (piso variável/PETI, Projovem adolescente, piso básico fixo etc.) .  
11. Considero ainda que o gestor deve ter a multa do art. 57 da Lei 8.443/1992, a ele imputada, convertida na multa do art. 58, inciso I, da mesma norma, visto que a mera alegação de equívoco de seu procurador, que não teria encaminhado a prestação de contas a tempo, não possui o condão de justificar sua omissão inicial na prestação de contas dos recursos, obrigação essa de matriz constitucional, por força do art. 70, parágrafo único, da Carta Política, e de cunho legal, conforme o art. 93 do Decreto-Lei 200/1967.
12. Assim sendo, submeto o processo à consideração do Relator, Ministro João Augusto Ribeiro Nardes, propondo:
a) conhecer do recurso e, no mérito, dar-lhe provimento parcial para afastar o débito imputado ao recorrente por meio do item 9.2 do acórdão recorrido, mantendo-se a aplicação de multa em razão da omissão inicial no dever de prestar contas, com fundamento no art. 58, inciso I, da Lei 8.443/1992;
b) dar ciência da deliberação que vier a ser prolatada aos responsáveis e interessados e à Procuradoria da República no Estado de Pernambuco."
3.	Já o Ministério Público junto ao TCU (MPjTCU) , em parecer de peça 97, concordou com a primeira proposta do auditor, conforme trecho abaixo transcrito:
"O Ministério Público de Contas diverge da proposta de encaminhamento formulada pela Secretaria de Recursos, pois entende que ficou devidamente caracterizada a ocorrência de erro material na deliberação recorrida e que o débito não foi inteiramente elidido.
Como historiado neste parecer, a instauração da TCE e a citação efetuada pelo TCU tiveram por base o valor integral dos recursos repassados pelo FNAS ao Município de Gameleira/PE, em 2011, para o atendimento dos programas PBF, PBV I, PBV II, PFMC II e PVMC, ou seja, a quantia total de R$ 767.869,21. 
O fundamento da citação foi a omissão no dever de prestar contas dos aludidos recursos. O responsável permaneceu revel, de modo que perdeu a oportunidade de, antes do julgamento da TCE, trazer aos autos eventuais documentos da prestação de contas dos programas assistenciais. 
Diante dessa revelia, não houve a comprovação da boa e regular aplicação de nenhuma das parcelas repassadas pelo FNAS ao longo do exercício de 2011. Na instrução à peça 15, o Auditor da Secex-PE salientou que, "considerando o princípio da verdade material que rege esta Corte de Contas, não foi identificado nos autos qualquer argumento ou fato que pudesse ser aproveitado para afastar as irregularidades apontadas nesta TCE".
Nesse quadro, é evidente que a condenação em débito do responsável deveria ter sido feita pelo valor total repassado de janeiro a dezembro de 2011 (R$ 767.869,21) , e não apenas pelo valor repassado a partir de 25/7/2011 (R$ 335.101,65) . 
Também está claro, a partir da fundamentação contida na instrução à peça 15, inteiramente incorporada na fundamentação do acórdão recorrido, que a intenção do órgão julgador era a de condenar o responsável pelo valor integral dos recursos transferidos ao longo de 2011. 
Se isso não ocorreu, foi por mero equívoco da Secex-PE na elaboração da tabela de composição do débito constante da sua proposta de mérito, equívoco esse que passou despercebido pelo MP de Contas, pelo Relator a quo e pela 2ª Câmara. 
A ocorrência de mero erro material na confecção da tabela de composição do débito (peça 15, pp. 6/7) fica ainda mais caracterizada pela falta de correspondência entre os valores históricos contidos no interior da tabela e o valor atualizado (até 21/11/2017) contido no seu rodapé (R$ 1.184.709,74) . É possível perceber que o Auditor da Secex-PE, ao elaborar tal tabela, reproduziu apenas as parcelas de débito discriminadas na segunda página do Demonstrativo de Débito à peça 14, olvidando-se das parcelas discriminadas na primeira página de tal documento.
Houve, pois, clara divergência entre a vontade do julgador e a parte dispositiva do acórdão, o que caracteriza erro material, que pode e deve ser corrigido de ofício e a qualquer tempo pelo TCU.  
Saliente-se que a correção de erro material, ainda que acarrete o aumento do valor da condenação, não caracteriza reformatio in pejus. Trata-se apenas de ajustar a parte dispositiva do acórdão à sua fundamentação, o que poderia ser feito independentemente da interposição de recurso pela parte. Nessa linha, citam-se os seguintes precedentes da Jurisprudência Selecionada do TCU:
"A correção de erro material em acórdão, com a finalidade de incluir nome de responsável no rol dos que tiveram suas contas julgadas irregulares, não implica reformatio in pejus, quando o mérito pela irregularidade das contas do agente estiver claramente delineado no relatório e no voto." (Acórdão 2724/2015-TCU-Plenário | Relator: JOSÉ MUCIO MONTEIRO) 
"O erro material, ou seja, a parte da decisão que não condiz com a intenção do julgador, não transita em julgado." (Acórdão 1669/2007-TCU-Plenário | Relator: VALMIR CAMPELO) 
Cabe, ainda, transcrever o teor da Súmula 145 do TCU:
"O Tribunal de Contas da União pode alterar as suas Deliberações (Regimento Interno, art. 42, itens IV e V) , para lhes corrigir, de ofício ou a requerimento da parte, da repartição interessada ou do representante do Ministério Público, inexatidões materiais ou erros de cálculo, na forma do art. 463, I, do Código de Processo Civil, ouvida previamente, nos dois primeiros casos, a Procuradoria junto ao Colegiado".
Portanto, não há nenhum óbice a que o TCU retifique, de ofício, o Acórdão 558/2018-TCU-Segunda Câmara, a fim de que a tabela de composição do débito contida no seu item 9.2 passe a ser a seguinte:
	Data de Ocorrência*
	Valor (R$) 

	12/01/2011
	39.000,00

	13/01/2011
	1.545,08

	17/01/2011
	6.300,00

	20/01/2011
	13.818,75

	04/02/2011
	4.500,00

	14/02/2011
	1.545,08

	14/02/2011
	39.000,00

	24/02/2011
	6.300,00

	24/02/2011
	4.500,00

	02/03/2011
	5.967,00

	15/03/2011
	6.300,00

	17/03/2011
	1.545,08

	17/03/2011
	44.500,00

	28/03/2011
	4.500,00

	06/04/2011
	6.909,00

	06/04/2011
	44.500,00

	11/04/2011
	1.545,08

	24/04/2011
	6.300,00

	05/05/2011
	8.479,50

	06/05/2011
	1.545,08

	09/05/2011
	4.500,00

	11/05/2011
	44.500,00

	31/05/2011
	6.300,00

	31/05/2011
	1.256,25

	02/06/2011
	4.500,00

	06/06/2011
	44.500,00

	07/06/2011
	4.500,00

	08/06/2011
	1.545,08

	09/06/2011
	6.300,00

	15/06/2011
	4.710,75

	11/07/2011
	1.545,08

	11/07/2011
	44.500,00

	14/07/2011
	6.300,00

	15/07/2011
	4.710,75

	20/07/2011
	4.500,00

	25/07/2011
	7.223,25

	03/08/2011
	2.512,50

	03/08/2011
	2.512,50

	08/08/2011
	1.545,08

	10/08/2011
	44.500,00

	15/08/2011
	6.300,00

	22/08/2011
	6.909,00

	08/09/2011
	44.500,00

	12/09/2011
	1.545,08

	13/09/2011
	6.300,00

	20/09/2011
	8.165,25

	07/10/2011
	44.500,00

	10/10/2011
	1.256,25

	11/10/2011
	1.545,08

	18/10/2011
	4.500,00

	18/10/2011
	4.500,00

	19/10/2011
	6.300,00

	20/10/2011
	4.500,00

	20/10/2011
	8.165,25

	11/11/2011
	6.300,00

	21/11/2011
	44.500,00

	22/11/2011
	1.545,08

	24/11/2011
	8.165,25

	13/12/2011
	4.500,00

	14/12/2011
	1.545,08

	14/12/2011
	44.500,00

	16/12/2011
	4.500,00

	16/12/2011
	5.967,00

	22/12/2011
	6.300,00

* Data de emissão da ordem bancária
Considerada a necessária retificação material do acórdão condenatório, fica fácil perceber que a comprovação parcial das despesas, na etapa recursal, no valor total de R$ 460.467,81, conforme exame realizado pelo Auditor da Serur (peça 94, pp. 9/20) , não é suficiente para afastar integralmente o débito, pois remanescem despesas sem a devida comprovação no montante de R$ 307.401,40.
Assim, cumpre dar provimento parcial ao recurso de reconsideração, a fim de que o débito imputado ao recorrente seja reduzido para R$ 307.401,40, valor esse que, em benefício do responsável, deve ser distribuído entre as datas de ocorrência mais recentes, consideradas as datas dos créditos de recursos nas contas correntes específicas dos programas (conforme extratos bancários às peças 53, pp. 35/54; 54, pp. 1/3 e 32/44; 57, pp. 22/34; 60, pp. 1/12; e 62, pp. 39/52) , conforme tabela a seguir:
	Data de Ocorrência*
	Valor (R$) 

	15/08/2011
	30.593,08

	17/08/2011
	6.300,00

	24/08/2011
	6.909,00

	12/09/2011
	44.500,00

	14/09/2011
	1.545,08

	16/09/2011
	6.300,00

	22/09/2011
	8.165,25

	13/10/2011
	44.500,00

	17/10/2011
	1.256,25

	17/10/2011
	1.545,08

	20/10/2011
	4.500,00

	20/10/2011
	4.500,00

	25/10/2011
	6.300,00

	25/10/2011
	4.500,00

	25/10/2011
	8.165,25

	17/11/2011
	6.300,00

	24/11/2011
	44.500,00

	29/11/2011
	1.545,08

	29/11/2011
	8.165,25

	15/12/2011
	4.500,00

	16/12/2011
	1.545,08

	16/12/2011
	44.500,00

	21/12/2011
	4.500,00

	21/12/2011
	5.967,00

	26/12/2011
	6.300,00

* Data do crédito dos recursos na conta corrente
Em consequência da redução do débito, cabe também a redução proporcional do valor da multa fixado no item 9.3 do acórdão recorrido.
Por fim, como não foi justificada, a contento, a omissão inicial no dever de prestar contas, com o que concordou o titular da Serur, merece ser mantida, na fundamentação legal da irregularidade das contas, a alínea "a" do art. 16, III, da Lei 8.443/1992.
III
Ante o exposto, o Ministério Público de Contas, divergindo do pronunciamento da Secretaria de Recursos, manifesta-se no sentido de o Tribunal:
a) retificar, de ofício, por inexatidão material, o item 9.2 do Acórdão 558/2018-TCU-Segunda Câmara, a fim de que a tabela de composição do débito passe a ser a seguinte:
	Data de Ocorrência
	Valor (R$) 

	12/01/2011
	39.000,00

	13/01/2011
	1.545,08

	17/01/2011
	6.300,00

	20/01/2011
	13.818,75

	04/02/2011
	4.500,00

	14/02/2011
	1.545,08

	14/02/2011
	39.000,00

	24/02/2011
	6.300,00

	24/02/2011
	4.500,00

	02/03/2011
	5.967,00

	15/03/2011
	6.300,00

	17/03/2011
	1.545,08

	17/03/2011
	44.500,00

	28/03/2011
	4.500,00

	06/04/2011
	6.909,00

	06/04/2011
	44.500,00

	11/04/2011
	1.545,08

	24/04/2011
	6.300,00

	05/05/2011
	8.479,50

	06/05/2011
	1.545,08

	09/05/2011
	4.500,00

	11/05/2011
	44.500,00

	31/05/2011
	6.300,00

	31/05/2011
	1.256,25

	02/06/2011
	4.500,00

	06/06/2011
	44.500,00

	07/06/2011
	4.500,00

	08/06/2011
	1.545,08

	09/06/2011
	6.300,00

	15/06/2011
	4.710,75

	11/07/2011
	1.545,08

	11/07/2011
	44.500,00

	14/07/2011
	6.300,00

	15/07/2011
	4.710,75

	20/07/2011
	4.500,00

	25/07/2011
	7.223,25

	03/08/2011
	2.512,50

	03/08/2011
	2.512,50

	08/08/2011
	1.545,08

	10/08/2011
	44.500,00

	15/08/2011
	6.300,00

	22/08/2011
	6.909,00

	08/09/2011
	44.500,00

	12/09/2011
	1.545,08

	13/09/2011
	6.300,00

	20/09/2011
	8.165,25

	07/10/2011
	44.500,00

	10/10/2011
	1.256,25

	11/10/2011
	1.545,08

	18/10/2011
	4.500,00

	18/10/2011
	4.500,00

	19/10/2011
	6.300,00

	20/10/2011
	4.500,00

	20/10/2011
	8.165,25

	11/11/2011
	6.300,00

	21/11/2011
	44.500,00

	22/11/2011
	1.545,08

	24/11/2011
	8.165,25

	13/12/2011
	4.500,00

	14/12/2011
	1.545,08

	14/12/2011
	44.500,00

	16/12/2011
	4.500,00

	16/12/2011
	5.967,00

	22/12/2011
	6.300,00

b) conhecer do recurso de reconsideração interposto pelo sr. José Severino Ramos de Souza e, no mérito, dar-lhe provimento parcial para:
b.1) reduzir o débito discriminado no item 9.2 do Acórdão 558/2018-TCU-Segunda Câmara, de modo que passe a ter a seguinte composição:
	Data de Ocorrência
	Valor (R$) 

	15/08/2011
	30.593,08

	17/08/2011
	6.300,00

	24/08/2011
	6.909,00

	12/09/2011
	44.500,00

	14/09/2011
	1.545,08

	16/09/2011
	6.300,00

	22/09/2011
	8.165,25

	13/10/2011
	44.500,00

	17/10/2011
	1.256,25

	17/10/2011
	1.545,08

	20/10/2011
	4.500,00

	20/10/2011
	4.500,00

	25/10/2011
	6.300,00

	25/10/2011
	4.500,00

	25/10/2011
	8.165,25

	17/11/2011
	6.300,00

	24/11/2011
	44.500,00

	29/11/2011
	1.545,08

	29/11/2011
	8.165,25

	15/12/2011
	4.500,00

	16/12/2011
	1.545,08

	16/12/2011
	44.500,00

	21/12/2011
	4.500,00

	21/12/2011
	5.967,00

	26/12/2011
	6.300,00

b.2) reduzir a multa fixada no item 9.3 do Acórdão 558/2018-TCU-Segunda Câmara, proporcionalmente à redução do débito;
c) dar ciência da deliberação que vier a ser proferida ao recorrente e ao Procurador-Chefe da Procuradoria da República no Estado de Pernambuco".
É o Relatório.

8.1. Manoel Alves de Oliveira (035.533.454-20), Paulo Roberto dos Santos Coelho Filho (038.566.044-80) e outros, representando José Severino Ramos de Souza, procuração à peça 82.

Procurador Júlio Marcelo de Oliveira.

TOMADA DE CONTAS ESPECIAL. TRANSFERÊNCIA FUNDO A FUNDO. PROGRAMAS SOCIAIS. OMISSÃO NO DEVER DE PRESTAR CONTAS. REVELIA. CONTAS IRREGULARES. DÉBITO. MULTA. RECURSO DE RECONSIDERAÇÃO. CONHECIMENTO. PROVIMENTO PARCIAL. CITAÇÃO PELOS VALORES CORRETOS. NÃO AFRONTA AOS PRINCÍPIOS DO CONTRADITÓRIO E DA AMPLA DEFESA. ERRO MATERIAL NO VALOR DO DÉBITO DO ACÓRDÃO ORA RECORRIDO. RETIFICAÇÃO DE OFÍCIO DESSE DECISUM. PRESTAÇÃO DE CONTAS PARCIAL. ABATIMENTO DO VALOR DO DÉBITO E DO VALOR DA MULTA. PEDIDO DE RETIRADA DO PROCESSO DA PAUTA DE JULGAMENTO. PLEITO QUE NÃO SE INCLUI NO ROL DE DIREITOS SUBJETIVOS PROCESSUAIS DAS PARTES. DECISÃO DISCRICIONÁRIA DO RELATOR. PRECEDENTES. INDEFERIMENTO.

TOMADA DE CONTAS ESPECIAL (TCE)

Secretaria de Recursos (Serur).

Trata-se de recurso de reconsideração interposto pelo Sr. José Severino Ramos de Souza, ex-prefeito de Gameleira/PE (gestão 2009/2012) , contra o Acórdão 558/2018-TCU-Segunda Câmara (peça 23) , mediante o qual esta Corte julgou irregulares suas contas, condenou-o ao pagamento do débito apurado, bem como de multa individual fundamentada no art. 57 da Lei nº 8.443/1992.
O ex-prefeito foi apenado em razão da omissão no dever de prestar contas e da não comprovação da regular aplicação dos recursos repassados ao município, na modalidade fundo a fundo, à conta dos programas de Proteção Social Básica (PSB) e Proteção Social Especial (PSE) , no exercício de 2011.
Ao longo de 2011, foram repassados ao município recursos federais oriundos do Fundo Nacional de Assistência Social (FNAS) no valor total de R$ 767.869,21, para a execução dos seguintes programas de assistência social (ordens bancárias à peça 1, pp. 21/3) : Piso Básico Fixo (PBF) , Piso Básico Variável II (PBV II) , Projovem Adolescente (PBV I) , Piso Fixo de Média Complexidade II (PFMC II) , Piso Variável de Média Complexidade - PETI (PVMC) . Os três primeiros fazem parte da PSB, e os dois últimos, da PSE.
Diante da ausência de prestação de contas ao órgão repassador, instaurou-se a presente tomada de contas especial, pelo valor total dos recursos transferidos (R$ 767.869,21) , imputando-se a responsabilidade pelo débito ao sr. José Severino Ramos de Souza, conforme Relatório de TCE 152/2015 (peça 1, pp. 197/209) .
No âmbito desta Corte, a citação do ex-prefeito foi promovida pelo débito histórico total de R$ 767.869,21, decorrente da "não comprovação da boa e regular aplicação dos recursos federais recebidos para execução dos seguintes programas: Piso Básico Fixo (PBF) , Piso Básico Variável II (PBV II) , Piso Fixo de Média Complexidade II (PFMC II) , Projovem Adolescente e Piso Variável de Média Complexidade - PETI (PVMC - PETI) , no exercício de 2011", em razão da "omissão no dever de prestar contas dos mencionados programas, em descumprimento ao art. 70, parágrafo único, da Constituição Federal" (peça 11) .
Caracterizada a revelia do responsável, a então Secex-PE propôs que suas contas fossem julgadas irregulares, com fundamento no art. 16, III, "c", da Lei 8.443/1992, com condenação em débito e aplicação da multa do art. 57 da mesma lei (peça 15) . 
Equivocadamente, a planilha de débito contida na proposta de encaminhamento da unidade técnica só contemplou as parcelas repassadas a partir de 25/7/2011, o que resultou no valor histórico total de R$ 335.101,65, em detrimento do valor correto de R$ 767.869,21, referente ao total repassado de janeiro a dezembro/2011. Tal equívoco passou despercebido, de modo que o Acórdão 558/2018-TCU-Segunda Câmara, que reproduziu a planilha falha, foi prolatado com o valor incorreto do débito, no montante de R$ 335.101,65.
Inconformado com sua condenação, o ex-prefeito interpôs o recurso de reconsideração que ora se analisa, ao qual foram anexados diversos documentos referentes à prestação de contas dos recursos repassados pelo FNAS em 2011 (peças 36 a 63) . Posteriormente, apresentou novos elementos recursais, contendo mais documentos a título de prestação de contas (peças 85 a 93) .
Preliminarmente, ratifico meu despacho pelo conhecimento da presente peça recursal como recurso de reconsideração porquanto atendidos os requisitos de admissibilidade previstos nos arts. 32, inciso I, e 33 da Lei nº 8.443/1992 (peça 81) .
No tocante ao mérito, o auditor da Secretaria de Recursos (Serur) , com a concordância do diretor daquela unidade técnica, apresentou três propostas de encaminhamento, in verbis: 
I - conhecer do recurso de reconsideração interposto pelo Sr. José Severino Ramos de Souza contra o Acórdão 558/2018-TCU-Segunda Câmara, e, no mérito, dar-lhe provimento total, a fim de corrigir a referida decisão por inexatidão material, considerando como débito o montante total de R$ 767.869,21, conforme citação (peça 11) e reduzir o débito imputado, na seguinte forma:
I.1) 460.467,81 (59,97%) , descontando este valor inicialmente das parcelas com datas de origem mais antigas, em benefício do recorrente; e
I.2) reduzir proporcionalmente a multa aplicada ao recorrente; ou
I - conhecer do recurso de reconsideração interposto pelo Sr. José Severino Ramos de Souza contra o Acórdão 558/2018-TCU-Segunda Câmara, e, no mérito, dar-lhe provimento total, a fim de anular a decisão recorrida e renovar a citação, haja vista o erro constante no item 9.2 do Acórdão recorrido, lastreado pelo equivoco da proposta da UT (peça 17, itens 8 e 16.2) e o entendimento pela não reformation in pejus; ou
I - conhecer do recurso de reconsideração interposto pelo Sr. José Severino Ramos de Souza contra o Acórdão 558/2018-TCU-Segunda Câmara, e, no mérito, dar-lhe provimento parcial, a fim de considerar comprovados os débitos constantes no subitem 9.2 do aresto recorrido, mantendo-se, todavia, a multa aplicada ao recorrente em função da omissão inicial, com base no art. 16, inciso III, alínea "a", art. 19, parágrafo único, e art. 58, inciso I, da Lei 8.443/1992. (Grifo no original) 
O Secretário da Serur, ao examinar as três propostas do auditor, optou pela terceira opção, somente com uma correção na escrita, conforme abaixo transcrito (peça 96) :
a) conhecer do recurso e, no mérito, dar-lhe provimento parcial para afastar o débito imputado ao recorrente por meio do item 9.2 do acórdão recorrido, mantendo-se a aplicação de multa em razão da omissão inicial no dever de prestar contas, com fundamento no art. 58, inciso I, da Lei 8.443/1992;
b) dar ciência da deliberação que vier a ser prolatada aos responsáveis e interessados e à Procuradoria da República no Estado de Pernambuco. (Grifo no original) 
Já o Ministério Público junto ao TCU (MPjTCU) , concordou, em síntese, com a primeira proposta do auditor, conforme parecer à peça 97, propondo:
a) retificar, de ofício, por inexatidão material, o item 9.2 do Acórdão 558/2018-TCU-Segunda Câmara, alterando a tabela de débito incorreta pela correta;
b) conhecer do recurso de reconsideração interposto pelo Sr. José Severino Ramos de Souza e, no mérito, dar-lhe provimento parcial para:
b.1) reduzir o débito discriminado no item 9.2 do Acórdão 558/2018-TCU-Segunda Câmara, de modo que passe a ter as datas mais favoráveis ao ora recorrente;
b.2) reduzir a multa fixada no item 9.3 do Acórdão 558/2018-TCU-Segunda Câmara, proporcionalmente à redução do débito;
Com as devidas vênias ao dirigente da Serur, posiciono-me em conformidade com o entendimento do Ministério Público junto ao TCU, cujos fundamentos incorporo às minhas razões de decidir, sem prejuízo das considerações a seguir.
Primeiramente, ressalto que a condenação em débito do responsável deveria ter sido feita pelo valor total repassado de janeiro a dezembro de 2011 (R$ 767.869,21) , e não apenas pelo valor repassado a partir de 25/7/2011 (R$ 335.101,65) . 
Conforme afirmado pelo douto Parquet, resta claro que a fundamentação do acórdão ora recorrido foi no sentido de imputação de débito pelo valor integral repassado, de maneira que não houve contradição entre aquela deliberação e seus fundamentos de decidir.  
Além disso, não houve afronta aos princípios do contraditório e a ampla defesa, uma vez que, tanto na fase interna da TCE, quanto neste Tribunal, o ex-prefeito havia sido citado pelo valor integral dos recursos repassados, R$ 767.869,21 (peça 11) . Mesmo assim, o responsável não apresentou a prestação de contas desses valores, quedando-se silente, o que levou esta Corte a condená-lo em débito e multa e julgar suas contas pela irregularidade em decorrência da omissão no dever de prestar contas e da não comprovação da regular aplicação desses recursos.
Entendo também que a manutenção do débito, nesta fase recursal, dos valores dos quais não houve comprovação de sua aplicação (R$ 307.401,40) , não caracteriza reformatio in pejus. Afinal, essa decisão não agravará a situação do responsável, mas tão-somente corrigirá um erro ocorrido na prolação do decisum ora recorrido.
 Em conformidade com o parecer do MPjTCU (peça 97) , cujo trecho abaixo transcrevo, houve erro material no Acórdão 558/2018-TCU-Segunda Câmara:  
A ocorrência de mero erro material na confecção da tabela de composição do débito (peça 15, pp. 6/7) fica ainda mais caracterizada pela falta de correspondência entre os valores históricos contidos no interior da tabela e o valor atualizado (até 21/11/2017) contido no seu rodapé (R$ 1.184.709,74) . É possível perceber que o Auditor da Secex-PE, ao elaborar tal tabela, reproduziu apenas as parcelas de débito discriminadas na segunda página do Demonstrativo de Débito à peça 14, olvidando-se das parcelas discriminadas na primeira página de tal documento.
Houve, pois, clara divergência entre a vontade do julgador e a parte dispositiva do acórdão, o que caracteriza erro material, que pode e deve ser corrigido de ofício e a qualquer tempo pelo TCU.  
Saliente-se que a correção de erro material, ainda que acarrete o aumento do valor da condenação, não caracteriza reformatio in pejus. Trata-se apenas de ajustar a parte dispositiva do acórdão à sua fundamentação, o que poderia ser feito independentemente da interposição de recurso pela parte. Nessa linha, citam-se os seguintes precedentes da Jurisprudência Selecionada do TCU:
"A correção de erro material em acórdão, com a finalidade de incluir nome de responsável no rol dos que tiveram suas contas julgadas irregulares, não implica reformatio in pejus, quando o mérito pela irregularidade das contas do agente estiver claramente delineado no relatório e no voto." (Acórdão 2724/2015-TCU-Plenário | Relator: JOSÉ MUCIO MONTEIRO) 
"O erro material, ou seja, a parte da decisão que não condiz com a intenção do julgador, não transita em julgado." (Acórdão 1669/2007-TCU-Plenário | Relator: VALMIR CAMPELO) 
Cabe, ainda, transcrever o teor da Súmula 145 do TCU:
"O Tribunal de Contas da União pode alterar as suas Deliberações (Regimento Interno, art. 42, itens IV e V) , para lhes corrigir, de ofício ou a requerimento da parte, da repartição interessada ou do representante do Ministério Público, inexatidões materiais ou erros de cálculo, na forma do art. 463, I, do Código de Processo Civil, ouvida previamente, nos dois primeiros casos, a Procuradoria junto ao Colegiado."
Portanto, não há nenhum óbice a que o TCU retifique, de ofício, o Acórdão 558/2018-TCU-Segunda Câmara, a fim de que a tabela de composição do débito contida no seu item 9.2 passe a ser a seguinte: (Grifo nosso) 
 (...) 
Quanto aos documentos acostados aos autos pelo ora recorrente, o cotejamento realizado pelo auditor da Serur foi suficiente para demonstrar a correta aplicação do montante de R$ 460.467,81, ao contrário do que foi levantado pelo dirigente daquela unidade técnica. Dessa forma, restou pendente de comprovação o montante de R$ 307.401,40, de maneira que deve ser mantido o débito referente a esse valor.
Cabe ressaltar que o responsável foi citado (valores corretos do débito) e julgado (ausência dos valores repassados nos meses iniciais de 2011) de acordo com as datas das emissões das ordens bancárias do Ministério do Desenvolvimento Social e Combate à Fome (MDS) para as transferências de valores para o município de Gameleira/PE. 
Já o batimento realizado pelo auditor da Serur, que envolveu a análise de notas de empenho, notas fiscais, cheques, recibos, extratos bancários, entre outros documentos, foi feito com as datas da aplicação dos recursos pela municipalidade.
 Visto que, do decisum ora recorrido, constaram as datas das emissões das ordens bancárias e que não foi comprovada a utilização de R$ 307.401,40, consinto com o entendimento do Douto Parquet de que esse montante deve ser distribuído entre as datas dos créditos dos recursos nas contas correntes específicas dos programas que mais favoreçam o ora recorrente, ou seja, das datas mais recentes de crédito desses valores (conforme extratos bancários às peças 53, pp. 35/54; 54, pp. 1/3 e 32/44; 57, pp. 22/34; 60, pp. 1/12; e 62, pp. 39/52) .
Ainda, proponho a redução proporcional do valor da multa em decorrência da redução do montante do débito.
Por derradeiro, esclareço que foi protocolada, anteontem, 14 de abril, às 16:05h, petição (Doc. 64.426.640-4 - peça 101) de interesse do responsável-recorrente José Severino Ramos de Souza, subscrita pelo Sr. Raimundo Nonato Alves da Costa, procurador constituído nessa mesma data (portanto, após a publicação da pauta de julgamentos desta sessão) , conforme instrumento de procuração e demais documentos anexados à referida peça.
Em síntese, a defesa requereu a exclusão do feito da pauta de julgamento da presente sessão, fundada nos seguintes argumentos, os quais seguem reproduzidos, na sua essência:
	
	JOSÉ SEVERINO RAMOS DE SOUZA, (...) , vem (...) solicitar de Vossa Excelência, se possível, excluir o presente processo da pauta da sessão prevista para o dia 16 do corrente mês, por ter sido, nesta data, constituído nos presentes autos, onde pretende-se realizar sustentação oral em defesa do ex-gestor (sic) .
	Outrossim, por conta do coronavírus estamos em isolamento, impossibilitando nosso cadastro presencialmente nessa Corte. Dessa forma, seguem os documentos para credenciamento. 
	Amparado em caso análogo de exclusão de julgamento na sessão realizada em 21/08/2019, conforme processo TC N° Processo 005.646/2009-9, confia-se no acolhimento de Vossa Excelência.
Ocorre que, consoante a jurisprudência desta Corte, embora a solicitação de retirada do processo de pauta seja uma faculdade legítima da parte, tal deferimento constitui decisão discricionária do relator, não se incluindo no rol de direitos subjetivos processuais das partes, mesmo porque a tramitação dos processos nesta Corte não se sujeita à agenda dos profissionais que neles atuam ou dos respectivos responsáveis, e deve ser sopesado com os princípios da celeridade e economia processual. 
Assim, não há de se falar em cerceamento de defesa, visto que as etapas processuais anteriores foram devidamente cumpridas, e o não atendimento do pedido não acarreta nulidade do julgamento. Nessa direção são, por exemplo, os Acórdãos 3.034/2013 e 1.936/2015, do Plenário; 8.089/2014, 8.532/2017 e 10.846/2018, estes da 1ª Câmara; e 12.421/2016 e 8.689/2019, da 2ª Câmara.
De outra parte, cabe registrar que, em razão da novel sistemática de apreciação e julgamento, por meio eletrônico, de processos da competência desta Casa, estabelecida pela Resolução-TCU 311, de 19 de março do corrente, com alterações promovidas pela Resolução-TCU 313, de 27 seguinte, passou a ser possível à parte produzir sustentação oral em sessão virtual, conforme o art. 2°-A. Reproduzo, a seguir, o inteiro teor da norma processual em comento: 
Art. 2º-A Os pedidos de sustentação oral referentes a processos incluídos em pauta de sessão virtual devem ser formulados na forma definida no Regimento Interno do TCU até às 12 horas do dia útil anterior à realização da sessão. (NR: Incluído pelo art. 1° da Res-TCU nº 313, de 27/03/2020) 
§ 1º A petição deverá ser acompanhada do arquivo de áudio ou de vídeo, contendo as razões defendidas pelo requerente ou seu procurador, sob pena de indeferimento. (NR: Incluído pelo art. 1° da Res-TCU nº 313, de 27/03/2020) 
§ 2º O arquivo eletrônico de sustentação oral poderá ser de áudio ou de vídeo, devendo observar o tempo máximo de 10 minutos. (NR: Incluído pelo art. 1° da Res-TCU nº 313, de 27/03/2020) 
§ 3º Caso o arquivo enviado exceda o tempo máximo previsto no parágrafo anterior, o trecho excedente será desconsiderado. (NR: Incluído pelo art. 1° da Res-TCU nº 313, de 27/03/2020) 
§ 4º A partir do deferimento da sustentação oral pelo presidente do colegiado, os ministros, ministros-substitutos e o Ministério Público terão acesso ao seu conteúdo na página de realização da sessão. (NR: Incluído pelo art. 1° da Res-TCU nº 313, de 27/03/2020) 
Tal procedimento, similar ao já em utilização pelo e. Supremo Tribunal Federal (STF) [footnoteRef:2], foi inaugurado, até, para permitir o exercício da aludida faculdade processual em tempos de restrição de contato social, ou deslocamento para a sua implementação pela via presencial, causados, exatamente, por situações como a alegada pelo procurador do recorrente - pandemia da Covid-19. Sem embargo, verifico que a parte não se utilizou dessa via, embora tenha promovido a juntada eletrônica da petição em exame.  [2:  Confira-se em http://portal.stf.jus.br/noticias/verNoticiaDetalhe.asp?idConteudo=440823.] 
Desse modo, por entender que o processo se encontra apto para julgamento, sou por rejeitar o pleito apresentado da sua retirada da pauta. 
 
	Ante todo o exposto, reiterando minha adesão ao posicionamento do Parquet especializado, VOTO no sentido de que o Tribunal adote a deliberação que ora submeto a este Colegiado.
	
TCU, Sala das Sessões Ministro Luciano Brandão Alves de Souza, em 16 de abril de 2020.
Ministro JOÃO AUGUSTO RIBEIRO NARDES
Relator